臺灣高等法院臺南分院刑事判決
109年度上更一字第33號
上  訴  人  
即  被  告  宋澄鑫



選任辯護人  鄭植元律師
            黃信豪律師
            高華陽律師
上列上訴人因強盜等案件，不服臺灣臺南地方法院106年度訴字
第749號中華民國107年3月29日第一審判決（起訴案號：臺灣臺
南地方檢察署106年度偵字第793號），提起上訴經判決後，經最
高法院第一次發回更審，本院判決如下：
    主  文
上訴駁回。
    事  實
一、甲○○於民國105 年10至12月間，因信用卡款項未繳，陸續遭
    台北富邦銀行、匯豐銀行、中國信託銀行、遠東銀行強制停
    卡，其因短缺資金，為謀財源，竟意圖為自己不法所有，基
    於竊盜及強盜取財之犯意，為尋覓可躲避查緝之重型機車，
    先於105 年12月19日中午12時10分（即附表三編號19之監視
    器顯示時間）前之某時，見張瑞峰所有、輾轉交由乙○○使用
    之車號000-000 號重型機車（下稱A 車），因故障被放置在
    台南市○○區○○○路000 巷口無人看管，即徒手以不詳方式拔
    下A 車之車號000-000 號車牌1 面，竊取該面車牌得手。其
    又於同年12月18日下午1 時許，至謝福氣經營之「○○○小貨
    車租車行」（址設台南市○○區○○○路000 號），承租附表一
    編號3 所示車號000-0000號小貨車（承租時該車後車斗無帆
    布覆蓋），於18日下午2 時56分駕駛附表一編號3 所示小貨
    車，自國道一號○○交流道南下，於18日下午3 時30分行經國
    道一號○○系統- 高雄（○○路、○○路）南下出口下交流道，於
    18日下午5 時30分至傅世豪經營之「○○租車行」（址設高雄
    市○○區○○○路000 號），承租附表一編號4 所示車號000-000
    0號重型機車（廠牌：三陽，車頂：白，車身：淺棕，附白
    色安全帽），並將附表一編號4 所示機車藏放至附表一編號
    3 所示小貨車後車斗，及以帆布將該小貨車後車斗整個覆蓋
    住，用以遮蔽住後車斗上之機車，再於同日晚間8 時48分，
    駕駛附表一編號3 所示小貨車（後車斗以帆布覆蓋），自國
    道一號高雄（○○路、○○路）- ○○系統北上，於18日晚間9 時
    25分行經國道一號○○交流道南下出口離開，於附表二編號1 
    至4 所示監視器顯示時間，各行經附表二編號1 至4 「監視
    器位置」欄所示路口，以附表一編號3 所示小貨車，將附表
    一編號4 所示機車運往○○區○○街附近草叢藏放。
二、嗣於105 年12月19日上午10時30分，甲○○身著白袖深色上
    衣白邊、深色長褲、右側肩背紅色大背包、右手掛著深色外
    套、手提新光三越紙袋，自其位於台南市○○區○○路000
    巷0 號住處搭乘大樓電梯，從大樓地下停車場走出，於19日
    上午10時44分，在○○區○○路000 巷00弄，搭乘李坤財駕
    駛之車號000-00號計程車，前往○○區○○路000 號下車，
    再徒步穿越○○路至○○運河旁之變電箱後方，變裝為淺色
    長褲、淺色上衣，及將一袋物品丟入○○運河內，於19日上
    午11時47分許，再搭乘由郭清德駕駛之車號000-000 號計程
    車，前往北區○○路與○○路口下車，於19日中午12時03分
    ，攔下由郭振華駕駛之車號000-000 號計程車，前往○○區
    ○○路與○○街口，於同日中午12時10分（即附表三編號19
    之監視器顯示時間）甲○○從車號000-000 號計程車下車，
    徒步走進其前所藏放附表一編號4 所示機車之○○街草叢裡
    面，再持其前於105 年12月16日在○○○實業有限公司所購
    買之「APM 改色噴膜- 消光鐵灰」2 罐（未扣案），將附表
    一編號4 所示機車暨所附白色安全帽，均予以噴上鐵灰色噴
    漆改變外觀，再將附表一編號4 所示機車之「000-0000」車
    牌卸下，改懸掛上其前所竊得之「000-000 」號車牌（下稱
    B 車），於105 年12月19日下午1 時25分，甲○○從○○街
    草叢裡騎乘B 車出來，於同日下午2 時05分至○○區○○○
    路000 號第一銀行○○分行，其頭戴銀色全罩安全帽、身著
    深色長袖上衣外套、長褲，左手、右手各分持對於人之生命
    、身體、安全具有危險性可供兇器使用之不詳槍枝1 枝（無
    證據證明具有殺傷力，未扣案）、長約30公分之西瓜刀1 枝
    （未扣案），指向在該銀行門口之保全人員李朝源，再跑向
    該銀行中間櫃檯區對著坐在櫃檯前之民眾，平舉持上開槍枝
    、西瓜刀雙手，對在場人員恫稱：「手舉起來」等語，以此
    脅迫方式致使在場人員不能抗拒，幸因保全人員李朝源開啟
    警鈴及銀行副理洪堃銘敲桌吶喊，甲○○方罷手快步逃離並騎
    乘B 車離去而未強盜得逞，嗣後警察據報到場處理，循線調
    閱如附表三所示監視器畫面，及向原審法院聲請搜索票後，
    於106 年1 月3 日至甲○○上開住處搜索，扣得附表九所示物
    品，及至「○○租車行」將附表一編號4 所示機車上採得漆物
    送鑑，始悉上情。
三、案經臺南市政府警察局○○分局報請臺灣臺南地方檢察署檢
    察官偵查起訴。
    理  由
壹、程序部分：
一、按證據之分類，依其證據方法與待證事實之關聯性，固可分
    為供述證據與非供述證據。供述證據如屬被告以外之人於審
    判外之書面陳述，其有無證據能力，應視是否合於刑事訴訟
    法第159 條之1 至第159 條之5 有關傳聞法則例外決定；如
    屬非供述證據，自無傳聞法則例外規定之適用，祗需合法取
    得且非偽造之物，並於審判期日經合法調查，即可容許為證
    據（最高法院110 年度台上字第1913號判決意旨參照）。查
    附卷警方模擬噴膜照片22張（偵793 卷二第38至48頁）、警
    方駕駛經噴膜處理機車上路之監視錄影畫面6 張（偵793 卷
    二第49至51頁），乃以科學、機械之方式，對於模擬現場狀
    況所為忠實且正確之記錄，性質上並非供述證據，自無傳聞
    法則例外規定之適用，且業於審判期日經本院合法調查，自
    可容許為證據。　　
二、本案其他認定被告犯罪事實所引用之證據，部分雖屬於傳聞
    證據，然檢察官、被告暨辯護人於本院均同意作為證據（本
    院卷第197 、239 、305 、344 、377 頁），本院審酌該證
    據作成時並無不適當之情況，且與本案相關之待證事實具有
    關聯性，依刑事訴訟法第159 條之5 第1 項乃有證據能力。
貳、實體部分：
一、訊據被告固對其有於附表三編號1 至4 所示監視器位置、監
    視器顯示時間，著白上衣、黑背心、黑長褲、揹紅色大背包
    、手持黑色外套、手提紙袋，自其上開住處外出，前往台南
    市○○區，且其有如附表一編號1 至4 所示承租機車、小貨
    車情形，並在其上開住處為警扣得附表九所示物品等事實，
    均不爭執（本院卷第345頁），惟矢口否認有何竊盜、強盜
    犯行，辯稱：伊沒有竊取A 車之車牌，案發當日伊只是去○○
    區散步散心，並無騎乘B 車前往第一銀行○○分行云云。
二、經查：
  ㈠被告於105 年10、11、12月間，因信用卡款項未繳，陸續遭
    台北富邦銀行、匯豐銀行、中國信託銀行、遠東銀行強制停
    卡等情，此據被告供承在卷（原審二卷第82頁、第82頁背面
    ），且有財團法人金融聯合徵信中心之被告信用卡正附卡資
    料在卷可參（偵793 卷一第126 至128 頁），先予敘明。
  ㈡被告於案發前之105 年12月14日、同年月18日分別有如附表
    一編號1 至4 所示承租重型機車、小貨車之情形（詳附表一
    所示租賃車、出租業者、租車時間、預計還車時間、實際還
    車時間），亦據被告供承在卷（原審一卷第45頁背面，二卷
    第78頁），且有如附表一編號1 至4 備註欄所列證據可憑，
    堪予認定。
  ㈢張瑞峰所有、輾轉交由乙○○使用之A 車（89年出產，廠牌：
    山葉，車頂：銀），因故障被放置在台南市○○區○○○路000 
    巷口無人看管，嗣遭人以不詳方式拔下A 車之車號000-000 
    號車牌1 面，竊取該面車牌得手等情，此據車主張瑞峰偵查
    中證稱：伊自100 年後將A 車交給前女友林美華使用等語（
    偵793 卷一第203 頁背面），證人林美華警詢證稱：伊於10
    0 年間將A 車交給前男友乙○○使用等語（警卷第30至32頁）
    ，證人乙○○偵查中證稱：伊使用A 車至105年8 、9 月間，
    因為A 車故障就將該車放在○○區○○○路
    318 巷口，一直放在該處沒使用，之後受警察通知，伊過去
    該處找A 車，發現只剩A 車在，000-000 號車牌已經不見等
    語（他卷第62至63頁），且有A 車之車輛詳細資料報表（警
    卷第139 頁）暨A 車現況（已遭抜除車牌）照片可稽（警卷
    第131至133頁），此部分事實亦堪認定。
  ㈣105 年12月19日下午2 時05分，一名男子騎乘B 車至○○區
    ○○○路109 號第一銀行○○分行，其頭戴銀色全罩安全帽
    、身著深色長袖上衣外套、長褲，左手、右手各分持對於人
    之生命、身體、安全具有危險性可供兇器使用之不詳槍枝1 
    枝（無證據證明具有殺傷力，未扣案）、長約30公分之西瓜
    刀1枝（未扣案），指向在該銀行門口之保全人員李朝源，
    再跑向該銀行中間櫃檯區對著坐在櫃檯前之民眾，平舉持上
    開槍枝、西瓜刀雙手，對在場人員恫稱：「手舉起來」等語
    ，幸因保全人員李朝源開啟警鈴及銀行副理洪堃銘敲桌吶喊
    ，該名男子因而罷手快步逃離並騎乘B 車離去等情，此據證
    人即銀行副理洪堃銘（警卷第12至15頁，他卷第55至57頁）
    、證人即銀行人員陳白格（警卷第16至19頁，他卷第55至57
    頁）、證人即銀行保全李朝源（警卷第20至24頁，他卷第55
    至57頁）、證人即辦理銀行事務民眾黃佳琪（警卷第25至29
    頁，他卷第55至57頁）證述在卷，且有附表三編號25至28所
    示監視器翻拍照片、如附表八所示原審法院勘驗該銀行內事
    發經過之勘驗筆錄在卷可參（原審一卷第78頁背面至第79頁
    ），此部分事實亦堪認定。
  ㈤被告於105 年12月18日在台南承租附表一編號3 所示小貨車
    後，開往高雄承租附表一編號4 所示機車，再將該機車藏放
    至該小貨車後車斗，及以帆布將該小貨車後車斗整個覆蓋住
    ，再於同日晚間駕駛該小貨車，將該機車運載往臺南市安南
    區○○街附近草叢藏放：
  ⒈被告於同年12月18日下午1 時許，承租附表一編號3 所示車
    號000-0000號小貨車（承租時該車後車斗無帆布覆蓋）後，
    於同日下午2 時56分駕駛該小貨車，自國道一號○○交流道
    南下，於同日下午3 時30分行經國道一號○○系統- 高雄（
    ○○路、○○路）南下出口下交流道，於同日下午5 時30分
    至傅世豪經營之「○○租車行」（址設高雄市○○區○○○
    路000 號），承租附表一編號4 所示車號000-0000號重型機
    車，再於同日晚間8 時48分，駕駛附表一編號3 所示小貨車
    （後車斗以帆布覆蓋），自國道一號高雄（○○路、○○路
    ）- ○○系統北上，於同日晚間9 時25分行經國道一號○○
    交流道南下出口離開，於附表二編號1 至4 所示監視器顯示
    時間，各行經附表二編號1 至4 「監視器位置」欄所示路口
    等情，此據被告供承：附表一編號3 所示小貨車租來後，沒
    有借給別人使用等語（原審二卷第77頁背面），且有附表一
    編號3 所示小貨車在「○○○小貨車租車行」（後車斗無帆
    布覆蓋）之照片2 張（偵793 卷一第44頁）、附表二編號1
    至4 所示被告承租使用附表一編號3 所示小貨車行經路線暨
    監視器翻拍照片（後車斗用帆布覆蓋，偵793 卷一第45至48
    頁）、附表一編號3 所示小貨車於105 年12月18日至翌日高
    速公路ETC 行經路線（偵793 卷一第41頁）、附表一編號4 
    所示機車之車輛詳細資料報表在卷可稽（偵793 卷一第21頁
    ），此部分事實堪予認定。
  ⒉被告於105 年12月18日下午1 時，在台南市○○區○○○○
    ○○號0 所示小貨車時，該車後車斗無帆布覆蓋，被告於同
    日晚間駕駛該小貨車自高雄上國道一號返回台南市○○區，
    且行經台南市○○區時，該小貨車後車斗遭帆布覆蓋等情，
    此據被告於原審供承：該小貨車後車斗的帆布是伊覆蓋的，
    伊在還車之前就把帆布拆掉，將車還給租車公司等語（原審
    二卷第76頁、第76頁背面），證人即該小貨車出租業者謝福
    氣於偵查中證稱：附表二編號1 至4 所示監視器照片中有關
    附表一編號3 所示小貨車後車斗之帆布，並非伊提供等語（
    偵793 卷一第204 頁），且有附表一編號3 所示小貨車在「
    ○○○小貨車租車行」（後車斗無帆布覆蓋）之照片2 張（
    偵793 卷一第44頁）、附表二所示被告所承租使用附表一編
    號3 所示小貨車行經路線暨監視器翻拍照片可憑（後車斗用
    帆布覆蓋，偵793 卷一第45至48頁），亦堪予認定。
  ⒊被告雖否認以附表一編號3 所示小貨車將附表一編號4 所示
    機車，從高雄載運至台南市，並辯稱：該機車租借後都放在
    高雄，附表二編號1 至4 監視器畫面顯示，伊是駕駛附表一
    編號3 所示小貨車在台南市○○區一帶找樹，伊在出發前就
    準備好帆布，以備找到樹木後，用帆布將樹木覆蓋住，保護
    樹木葉子，但當時沒有找到需要的樹木，該小貨車後車斗帆
    布下方沒有任何東西云云（原審二卷第76至77頁背面）。然
    查：
  ①依附表二編號1 至4 所示、被告所承租使用附表一編號3 小
    貨車行經路線暨監視器翻拍照片，該小貨車後車斗遭帆布整
    個覆蓋住；又經原審法院將附表二編號2 所示監視器顯示時
    間「2016/12/18 21：48：42」之照片（偵793 卷一第46頁
    照片編號5 ）放大（即原審判決附件一所示，原審二卷第12
    3頁），該小貨車之後車斗所覆蓋帆布明顯有突起痕跡，此
    由該附件一圖像中之光影落差，亦可知後車斗帆布下方有放
    置體積不小之物件，假設如被告所辯帆布下方未放置任何物
    品，該帆布理應整個往下凹陷為是，當不至於還出現疑似遭
    覆蓋物品體積之邊線，況被告既未找到所需樹木，亦無需特
    地將小貨車之後車斗以帆布覆蓋之理，足見被告此部分所辯
    ，與客觀事證不符，已難採信。
  ②證人即承辦本案的員警林國文於本院證稱：嫌犯前一晚（18
    日）租貨車，以帆布將機車蓋住，用貨車載運到○○街附近
    ，監視錄影器都有畫面。我們是查通聯，然後調貨車的ETC
    ，知道貨車沿路開回台南（793 偵卷一第45頁照片），我們
    是透過車牌辨識系統，知道貨車的行徑路線，再去調路口監
    視器畫面，最後於105 年12月19日00時發現貨車出現在○○
    路跟○○路口（793 偵卷一第48頁編號10照片），○○路跟
    ○○路口那邊，距離○○街那邊很近，我們後來又結合作案
    前第一次出現在○○街草叢那邊的機車，所以就研判，前一
    晚被告用貨車把機車事先藏放○○街，被告前一晚是機車先
    藏在那邊，至於貨車藏在哪裡不清楚（本院前審卷第243 、
    244頁）。從793 卷一第48頁的貨車照片，看貨車上面有東
    西，原本租車的時候，車行老闆沒有給被告帆布，調到的錄
    影帶有看到突起來的東西，但看不出來裡面藏什麼東西，我
    們是綜合判斷。…我們看貨車後面有突起，研判是機車，不
    是亂猜（793 偵卷一第48頁編號9 該自小貨車照片）等語；
    證人即本案共同承辦人謝錫勳並同時補充稱：貨車要過去○○
    街的時候，後車廂是有載東西的（793 卷一第48頁編號9 照
    片），可是12月19日凌晨從○○街離開後，後車廂就沒有東西
    了，帆布是平的（本院前審卷第245、246頁）。
  ③況被告前於105 年12月14日下午先在林雋偉經營之「○○貨
    車出租公司」（址設台南市○○路○段000 號），承租附表
    一編號1 所示小貨車，業如上述，並據證人林雋偉證稱：被
    告是向伊租一台「帆布車」等語（偵793 卷二第63頁）；被
    告於同（14日）晚間7 時17分再至陳之紹擔任店員的「000
    租車行」（址設嘉義市○區○○路000 號），承租附表一編
    號2 所示機車，旋於同日晚間8 時17分即還車，業如上述，
    並據證人陳之紹於偵查中證稱：被告於105 年12月14日晚間
    7 時許來租車的，一開始要租車就覺得被告怪怪的，被告當
    時戴口罩，伊看起來就覺得怪怪的，原本租車是隔天還，伊
    原先不知道被告有開貨車來，後來聽到有東西掉下來的聲音
    ，伊跑到店外看，被告將小貨車停在附近旅館前，伊有問被
    告，被告說要把機車弄到貨車上，但用到一半掉下來，伊有
    問被告說你把車子用到貨車上面要幹嘛，被告都不回答，伊
    覺得怪怪的，所以才把機車收回來，退被告租金，被告都不
    太搭理，而一般租車要用到貨車上，正常的情況是車主會把
    貨車開到店門口再將機車運上去，但被告是將貨車開到「16
    8 租車行」附近約500 公尺的旅館前，被告事前也沒有說要
    把機車運到貨車上載走，所以伊就決定不租了等語（偵793
    卷一第204 頁），及被告於原審亦坦承：105 年12月14日承
    租附表一編號1 所示小貨車，是要往嘉義走走，到嘉義再租
    附表一編號2 機車，但該機車只租1 小時後就還車了等語（
    原審二卷第77頁背面至第78頁背面），堪認被告於105 年12
    月14日即先在台南市○○區租借有帆布之小貨車，旋於同日
    將該小貨車開往嘉義市欲於租借機車後，再以小貨車將該租
    借來之機車運載走，適因被告怪異之舉動遭嘉義市「000 租
    車行」業者察覺，該租車行不願租借機車，被告之租車運車
    計畫方落空；被告既已有此前例可循，佐以105 年12月18日
    晚間至翌日凌晨如附表二編號1 至4 所示被告承租使用附表
    一編號3 小貨車行經路線暨監視器翻拍照片（後車斗以帆布
    覆蓋）、前揭附件一所示圖像（後車斗所覆蓋帆布明顯有突
    起痕跡），自足認被告應係循其四日前（105 年12月14日）
    租車運車計畫，於105 年12月18日以附表一編號3 小貨車將
    附表一編號4 所示機車從高雄載運至臺南。
  ④至被告雖辯稱：伊於105 年12月14日租借附表一編號2 所示
    機車，只租1 小時就還車，是因為該機車發動起來，引擎有
    嚴重的異音，伊才不想租了，伊不知道「000 租車行」到底
    看到誰，伊沒有要把附表一編號2 機車運上附表一編號1 小
    小貨車云云（原審二卷第78頁背面）。然查，被告既已供承
    ：105 年12月14日駕駛承租來的附表一編號1 小貨車前往嘉
    義，到嘉義再租附表一編號2 機車，但該機車只租1 小時後
    就還車了等語（原審二卷第77頁背面至第78頁背面），核與
    附表一編號2 出租業者陳之紹有關還車時間之證述（偵793
    卷一第204 頁）、附表一編號2 備註欄所示機車租賃契約書
    有關還車時間之記載相符（偵793 卷一第40頁）；則以被告
    如此異常地只租借1 小時後即還車，佐以被告自承其確實於
    105 年12月14日駕駛附表一編號1 小貨車前往嘉義（「000
    租車行」址設嘉義），堪認證人陳之紹對於只租借機車1 小
    時後即還車之被告，印象應甚深刻，故陳之紹證述被告要將
    機車運上小貨車等節應可採信。因此，由被告刻意閃躲其前
    於105 年12月14日在址設嘉義「000 租車行」之異常舉動，
    益見被告105 年12月18日係循前例，以附表一編號3 小貨車
    將附表一編號4 機車從高雄載運至臺南。
  ⑤又被告於105 年12月18日晚間9 時25分，駕駛附表一編號3
    小貨車行經國道一號○○交流道南下出口離開，於附表二編
    號1 至4 所示監視器顯示時間，各行經附表二編號1 至4 「
    監視器位置」欄所示路口，業如上述；審諸附表二編號1 至
    4 所示「監視器位置」，比對如附件二所示自台南市○○區
    中山高速公路至台南市○○區○○街路線圖，互為吻合；及
    被告亦供承其於當日晚間有駕駛附表一編號3 小貨車行駛在
    ○○區○○路，那一帶很荒涼，很多沒人的地方等語（原審
    二卷第77頁背面），足見被告於105 年12月18日先後承租附
    表一編號3 小貨車、附表一編號4 機車後，將該機車放至該
    小貨車後車斗，及以帆布將該小貨車後車斗整個覆蓋住，再
    於同日晚間駕駛該小貨車，將該機車運載往○○區○○街附
    近草叢藏放。至被告雖辯稱：伊駕駛附表一編號3 小貨車，
    於附表二編號1 至4 所示監視器顯示時間，各行經附表二編
    號1 至4 「監視器位置」欄所示路口，是在找樹木，想要載
    樹木回家云云（原審二卷第77頁背面），然依附表二編號1
    至4 所示監視器顯示時間，係自105 年12月18日晚間9 時48
    分至翌日凌晨0 時08分，被告在此段時間，不斷在其自承荒
    涼、沒人的○○區○○路一段打轉，在如此夜晚光線不足之
    時段，被告卻要「找樹」、「搬樹」，已與常情不符，況被
    告經原審訊問，被告供稱：只帶大圓鍬打算要去從根部挖樹
    ，沒有帶鋤頭，沒有園藝剪云云（原審二卷第83頁背面至第
    84頁），亦異於一般園藝作業，被告所辯難以採信，益見其
    於案發前一天的行蹤鬼祟。
  ㈥被告於105 年12月19日上午10時30分，自其上開住處出門後
    ，輾轉於同日中午12時10分（即附表三編號19之監視器顯示
    時間），在台南市○○區○○路與○○街口，自車號000-00
    0 號計程車下車（當日搭乘的第三台計程車），徒步走進其
    前所藏放附表一編號4 所示機車之○○街草叢裡面：
  ⒈依附表三編號1 至4 所示照片（偵793 卷二第2 至3 頁照片
    編號1 至4 ），被告著白袖深色上衣白邊（白上衣、黑背心
    ）、深色長褲、右側肩揹紅色包包、左手掛著深色外套、手
    提「新光三越」紙袋，自其上開住處搭乘大樓電梯，從大樓
    地下停車場走出；並據被告於原審審理時供稱：上揭監視器
    畫面是伊從住處搭乘電梯，再從住家大樓地下室停車場出去
    等語（原審一卷第42頁）。被告於原審雖否認其於上揭監視
    器畫面中手提「新光三越」紙袋云云，然經檢察官當庭提出
    「新光三越」紙袋1 個為證，原審法院當庭勘驗該「新光三
    越」紙袋外觀之顏色排列方式，與上揭監視器畫面中被告手
    提紙袋相符，有原審106 年9 月28日勘驗筆錄、檢察官提出
    「新光三越」紙袋外觀照片可稽（原審一卷第96、98頁），
    且被告於106 年1 月3 日偵訊時早已詳稱：伊從家裡出門時
    ，揹著紅色包包，手拿新光三越的袋子等語（偵793 卷一第
    6 頁背面），足見被告於上揭監視器畫面中手提「新光三越
    」紙袋無誤。
  ⒉依附表三編號5 、6 所示照片（偵793 卷二第4 頁照片編號
    5 、6 ，第5 頁照片編號7 、8 ），及原審就上開監視器畫
    面相關之錄影時間105 年12月19日上午10時36分08秒起至同
    日上午10時49分59秒之勘驗筆錄（如附表四所示，原審一卷
    第75頁背面至第76頁），一名著白袖深色上衣白邊、深色長
    褲、手提白色紙袋、肩揹紅色背包、左手掛著深色外套之男
    子，走向並搭乘李坤財駕駛之車號000-00號計程車（當日搭
    乘的第一台計程車），前往○○區○○路000 號下車；並據
    證人李坤財偵查中證稱：檢察官所提示上揭監視器畫面中男
    子打電話叫車，伊是去○○區永安街載該名客人，該男子要
    去○○，伊就駕駛車號000-00號計程車載該男子至○○區○
    ○路「○○○○」與「○○○○○」中間處下車等語（偵
    793 卷一第108 頁），且有000-00車輛詳細資料報表可佐（
    警卷第126 頁）。被告雖否認其係上揭監視器畫面中之男子
    ，然被告既已自承其係附表三編號1 至4 所示監視器畫面中
    男子，經比對附表三編號5 、6 、附表四勘驗筆錄與附表三
    編號1 至4 監視器畫面中男子之特徵，均係著白袖深色上衣
    白邊、深色長褲、手提白色紙袋、肩揹紅色背包、左手掛著
    深色外套，且計程車司機李坤財載客地點為○○區永安街即
    被告住處、客人指定到達地點為○○，亦核與被告自承其當
    時自住處出門是要前往○○相符（原審一卷第45頁背面），
    足認被告即係附表三編號5 、6 監視器畫面及附表四勘驗筆
    錄中搭乘車號000-00號計程車前往○○之男子。
  ⒊依附表三編號7 所示照片（偵793 卷二第6 頁編號9 、10照
    片），及原審就上揭監視器畫面相關之錄影時間105 年12月
    19日上午11時0 分0 秒起至同日上午11時09分59秒之勘驗筆
    錄（如附表五所示，原審一卷第76頁至第76頁背面），一名
    著白袖深色上衣白邊、深色長褲、手提白色紙袋、肩揹紅色
    背包、邊整理手上深色外套之男子，從李坤財駕駛之車號
    000-00號計程車下車後，徒步行走在○○路。被告雖否認其
    係上揭監視器畫面中之男子，然被告既已自承其係附表三編
    號1 至4 所示監視器畫面中男子，經比對附表三編號7 、附
    表五勘驗筆錄與附表三編號1 至4 監視器畫面中男子之特徵
    ，均係著白袖深色上衣白邊、深色長褲、手提白色紙袋、肩
    揹紅色背包、手上掛著深色外套，該等畫面中男子之外型、
    穿著、手持物品、背包均相似，且被告亦自承其當時自住處
    出門是要前往○○（原審一卷第45頁背面），足認被告即係
    附表三編號7 監視器畫面及附表五勘驗筆錄中從車號000-00
     號計程車下車、步行在○○路之男子。
  ⒋依附表三編號8 所示照片（偵793 卷二第7 頁編號11、12照
    片），被告在台南市○○區○○路000 號「全家便利超商」
    內購物及櫃檯結帳；被告於原審準備程序供稱：伊於上揭畫
    面顯示時間確實有前往○○運河散心，上揭畫面中的人看起
    來像伊、神似伊等語（原審一卷第43頁），且經原審法院當
    庭辨識被告外貌與上揭監視器畫面中著白袖深色上衣白邊、
    深色長褲、手掛著深色外套之男子吻合，此部分事實應堪認
    定。
  ⒌依附表三編號9 至12所示照片（偵793 卷二第8 頁編號13、
    14照片，第9 頁編號15、16照片，第10頁編號17、18照片，
    第11頁編號19、20照片），及原審法院就上開監視器畫面相
    關之錄影時間105 年12月19日上午11時37分34秒起至同日上
    午11時58分24秒之勘驗筆錄（如附表六所示，原審一卷第77
    頁至第77頁背面；如附表七所示，原審一卷第92頁背面、第
    93頁），一名肩揹背包、手持深色外套男子，從址設台南市
    ○○區○○路000 號「全家便利超商」走到馬路對面變電箱
    後方，變裝為淺色長褲、淺色上衣、手上提一袋物品，嗣將
    手上一袋物品放置地上，再從地上拾起該袋物品，將之丟入
    ○○運河內。被告雖否認其係上揭畫面中之男子，然依附表
    三編號8 之監視器畫面顯示，被告甫於同日上午11時08分、
    11時09分在上揭「全家便利超商」購物，經比對附表三編號
    8 、附表三編號9 監視器畫面與附表六勘驗筆錄中男子之特
    徵，均係肩揹背包、手持深色外套，該等畫面中男子之外型
    、穿著、背包均相似，被告又確實有進出上揭「全家便利超
    商」，足認被告即係附表三編號9 至12監視器畫面及附表六
    、七勘驗筆錄中從上開「全家便利超商」走到馬路對面變電
    箱後方變裝之男子。至於被告雖辯稱：○○運河人來人往，
    無法確認「過馬路到變電箱者」及「從變電箱變裝後出來者
    」為同一人云云（原審一卷第78頁），然經原審法院就上揭
    監視器畫面中有關車輛行經變電箱前方部分予以勘驗，其勘
    驗結果如附表七所示（原審一卷第92頁背面、第93頁），即
    畫面中雖不時有車輛經過致遮蔽變電箱，然均僅一秒即行駛
    而過，未有車輛停留於變電箱前方，且於車輛經過後，變電
    箱後方均仍可見身影晃動，而變電箱前之道路、人行道上亦
    未見有行人走動，足見從上開「全家便利商店」過馬路至變
    電箱者，及從變電箱後方變裝出來者為同一人無誤。
  ⒍依附表三編號13至16所示照片（偵793 卷二第12頁編號22照
    片，第13頁編號23、24照片，第14頁編號25照片），變裝為
    淺色長褲、淺色上衣之男子，於105 年12月19日上午11時47
    分許，搭乘由郭清德駕駛之車號000-000 號計程車（當日搭
    乘的第二台計程車），沿○○區○○路東向往○○路，至和
    緯路與○○路口下車；並據證人郭清德於偵查中證稱：伊於
    105 年12月19日駕駛000-000 號計程車在○○區○○運河附
    近路邊，有名男子攔車說要去○○○○，伊就開到○○路空
    地讓該男子下車等語（偵793 卷一第108 頁）。被告雖否認
    其係上開畫面中搭乘000-000 號計程車之男子云云，然被告
    既係附表三編號9 至12監視器畫面及附表六、七勘驗筆錄中
    從上開「全家便利超商」走到馬路對面變電箱後方變裝為淺
    色長褲、淺色上衣之男子，業如上述，且附表三編號12之監
    視器畫面時間為105 年12月19日上午11時42分，附表三編號
    13之監視器畫面時間為同日時47分，相隔僅短短5 分鐘，該
    等監視器畫面中男子之穿著又均係淺色上衣、淺色長褲，以
    如此密接之時地及相似之外型、穿著，足認被告即係附表三
    編號13至16監視器畫面中，搭乘郭清德駕駛之車號000-000
  &0000; 號計程車至○○路與○○路口下車之男子。至被告雖辯稱
    ：
    該計程車司機郭清德於警詢證稱當時搭載之客人全身穿黑色
    ，與附表三編號13至16監視器畫面中男子穿著不符云云，然
    查證人郭清德接受警詢之時間為105 年12月30日，距離上揭
    監視器畫面時間已逾1 週，記憶難免隨時間經過而逐漸模糊
    ，且其職業為計程車司機，南來北往載客，實難強求其對客
    人之穿著均記憶無誤，故被告此部分所辯難為被告有利之認
    定。
  ⒎依附表三編號17至19所示照片（偵793 卷二第14頁編號26照
    片，第15頁編號27、28照片），變裝為淺色長褲、淺色上衣
    之男子搭乘由郭清德駕駛之車號000-000 號計程車（第二台
    計程車），至○○路與○○路口下車後，攔下由郭振華駕駛
    之車號000-000 號計程車，前往○○區○○路與○○街口，
    於同日中午12時10分（即附表三編號19之監視器顯示時間）
    從車號000-000 號計程車下車，徒步走進○○街草叢裡；並
    據證人郭振華於偵查、原審證稱：伊駕駛車號000-000 號計
    程車，在○○○○○○路那邊遭該名男子攔車，該男子沒說
    要去哪裡，只叫伊怎麼開、走什麼路，伊載該男子到○○街
    下車，該男子有揹背包、拿一個類似「新光三越」紙袋，伊
    心想該男子是不是流浪漢，為什麼在這麼偏僻、很少人到的
    地方下車，伊印象有回頭再看一下該男子，發現該男子往義
    吉街那邊草很長、很高的地方走進去等語（偵793 卷一第10
    8 頁，原審一卷第161 頁背面至164 頁）。被告雖否認其係
    上開畫面中搭乘車號000-000 號計程車之男子，然被告既係
    附表三編號13至16監視器畫面中搭乘郭清德駕駛之車號000-
     000號計程車至○○路與○○路口下車之男子，業如上述，且附
    表三編號16之監視器畫面時間為105 年12月19日上午11時57
    分，附表三編號17之監視器畫面時間為同日中午12時3 分，
    相隔僅短短5 分鐘，該等監視器畫面中男子之穿著又均係淺
    色上衣、淺色長褲，以如此密接之時地及相似之外型、穿著
    ，足認被告即係附表三編號17至19監視器畫面中搭乘郭振華
    駕駛之車號000-000 號計程車至○○區○○街下車之男子，況證
    人郭振華所稱該名男客手持類似「新光三越」紙袋，亦與被
    告於附表三編號1 至4 所示監視器畫面顯示出門時手提「新
    光三越」紙袋相符。至被告雖辯稱：該計程車司機郭振華於
    警詢稱當時搭載之客人穿黑色夾克、深色長褲，與附表三編
    號17至19監視器畫面中男子穿著不符云云，然查證人郭振華
    接受警詢之時間為105 年12月30日，距離上揭監視器畫面時
    間已逾1 週，記憶難免隨時間經過而漸模糊，且其職業為計
    程車司機，南來北往載客，實難強求其對客人之穿著均記憶
    無誤，故被告此部分所辯難為被告有利之認定。
  ㈦被告於105 年12月19日中午12時10分（即附表三編號19之監
    視器顯示時間）從車號000-000 號計程車下車，徒步走進其
    前所藏放附表一編號4 機車之○○街草叢裡面，將其所承租
    附表一編號4 機車暨所附白色安全帽，均予以噴上鐵灰色噴
    漆改變外觀，再將附表一編號4 所示機車之「000-0000 」
    車牌卸下，改懸掛上其前所竊得之「000-000 」號車牌（即
    B 車），於同日下午1 時25分，從○○街草叢裡，騎乘B 車
    出來，於同日下午2 時05分至○○區○○○路000 號第一銀
    行○○分行，為附表三編號25至28所示監視器畫面、如附表
    八之勘驗筆錄所示頭戴銀色安全帽男子之犯行：
  ⒈依附表三編號20至25所示照片（偵793 卷二第16頁編號29、3
    0照片，第17頁編號31、32照片，第18頁編號33、34照片，
    第19頁編號35、36照片，第20頁編號37、38照片），一名男
    子從草叢裡騎乘懸掛車牌「000-000 」號重型機車出來，該
    機車行經○○路與○○路口、○○路與○○路口、○○路與○○路口，於
    105 年12月19日下午2 時05分抵達上開銀行；依附表三編號
    25至28所示監視器畫面、如附表八之勘驗筆錄，該名騎乘懸
    掛車牌「000-000 」號重型機車（即B 車）男子，即係附表
    三編號25至28、附表八勘驗筆錄中頭戴銀色安全帽男子。再
    依卷附該位騎乘懸掛車牌「000-000」號重型機車者，在進
    入第一銀行○○分行前、後之衣著影像比較可知（偵793 卷二
    第19至23頁），該位騎乘懸掛車牌「000-000」號重型機車
    者，在進入銀行前之衣著為黑色外套、黑色長褲，惟在逃離
    銀行後騎車時之衣著，已更換為藍色外套、黑色長褲，顯然
    實施強盜者之衣著在作案前後已經過變裝，應無疑問，準此
    ，雖依附表三編號17至19所示，該位變裝為淺色上衣、淺色
    長褲之男子，在搭計程車抵達○○街並走進草叢裡面後，之後
    該位自○○街草叢騎乘懸掛車牌「000-000」號重型機車出來
    ，並騎至第一銀行○○分行實施本案強盜犯行者（即如附表三
    編號20至26所示），係身著深色長袖上衣、長褲，然如前述
    ，實施強盜者之衣著在作案前後已經過變裝，則變裝者與實
    施強盜者之衣著雖有不同，依附表三各編號之影像連續性觀
    察結果，並不影響兩者是同一人之判斷。
　⒉車牌「000-000 」號重型機車（89年出產，廠牌：山葉，車
    頂：銀，即A 車）雖係張瑞峰所有、輾轉交由乙○○使用，但
    乙○○並非附表三編號25至28、附表八勘驗筆錄中頭戴銀色安
    全帽男子；此據：
  ①張瑞峰所有、輾轉交由乙○○使用之A 車（89年出產，廠牌：
    山葉，車頂：銀），因故障被放置在台南市○○區○○○路000 
    巷口無人看管，嗣遭人以不詳方式拔下A 車之000-000 號車
    牌1 面，竊取該面車牌得手，業經本院認定如前。
  ②證人乙○○證稱：伊於105 年12月19日上午8 時許起，在○
    ○光電股份有限公司廠區工作，嗣於105 年12月19日下午2
    時許，伊在○○區○○里綽號「秀姐」處打麻將，沒有參與
    該時間發生之第一銀行○○分行強盜案，且A 車因為故障放
    在○○區○○○路000 巷口沒在使用，經警察通知帶伊過去
    ○○區○○○路000 巷口，伊才發現A 車之000-000 號車牌
  &0000; ○面已經不見等語（警卷第38頁，他卷第62頁背面、第
    63頁
    ），核與證人王月秀證稱：乙○○於105 年12月19日中午12
    時許，駕駛白色小客車至伊位於台南市○○區○○里住處，
    找伊泡茶、打麻將，至同日下午5 時許離開等語相符（偵68
    9 卷第31、32頁），並有乙○○在○○光電台灣廠區之工具
    箱會議紀錄表可參（偵689 卷第23至30頁），再比對A 車之
    現況照片（警卷第131至133頁），與前揭附表三編號20至24
    所示該輛懸掛「000-000 號車牌」之機車照片可知，兩輛係
    不同型式之機車，顯然該輛懸掛「000-000 號車牌」之機車
    （即本件作案用機車），係將A 車之號牌卸下而改掛上去，
    至為明顯，足見乙○○所使用A 車之000-000 號車牌1 面遭竊
    ，且其並非附表三編號25至28、附表八勘驗筆錄中頭戴銀色
    安全帽男子，應無疑問。
　⒊被告雖否認其有騎乘懸掛所竊得000-000 號車牌之B 車至上
    開銀行云云。然查：
  ①被告於105 年12月18日（案發前一日）先後承租附表一編號
    3 所示小貨車、附表一編號4 所示機車後，將該機車放至該
    小貨車後車斗，及以帆布將該小貨車後車斗整個覆蓋住，再
    於同日晚間駕駛該小貨車，將該機車運載往○○區○○街附
    近草叢藏放，業經認定如前。
  ②被告將附表一編號4 所示機車暨所附白色安全帽歸還出租業
    者傅世豪後，經傅世豪發現該機車及安全帽均有被噴漆過之
    痕跡，該機車車牌「000-0000」亦有被拆卸過之痕跡等情，
    此據證人傅世豪於偵查中證稱：附表一編號4 所示機車暨所
    附白色安全帽經被告歸還後，伊發覺該車之車身、安全帽有
    被變色、改裝噴漆過的痕跡，也就是該機車及安全帽的噴漆
    都是被清洗後殘留的，機車的車牌也有被卸過，因為車牌螺
    絲鎖孔是固定的，伊在被告還車後，發現車牌鎖點的位置被
    變動過等語（偵793 卷二第79、80頁），傅世豪亦於原審證
    稱：「（你剛剛有說，警方來之後針對車輛有做細部的檢查
    ，有發現一些異狀，所謂的異狀是什麼樣的情形？）像這部
    車子，因為我們看那時候這部車子外觀有被噴漆過，噴漆時
    因為它是屬於整面，可能有時候在一些細節的地方它剛好是
    ，就是說噴完漆之後有處理，但是處理到細部的部分就沒有
    弄掉，可能一些接縫的地方跟座墊下面蓋住的周圍那邊，有
    留下被噴漆的痕跡。」（原審一卷第000 頁背面）、「（你
    的意思是說細部的地方還是看得到原本噴漆的痕跡？）對，
    細部的地方才看得到，大面積可以看到的地方都已經被處理
    掉了，只是說當下我們去發現這部車子有被噴漆過，因為這
    部車子其實沒有什麼樣的狀況，我們也不知道，我只是就我
    那時候看到的狀況作回覆而已。包括大牌有被拆卸過，因為
    我們的大牌固定正常的話，鎖在那邊的鎖點是不會去移動它
    的，等於固定鎖點螺絲的痕跡是已經在那裡了，會發現到這
    大牌有被拆卸過再裝回去，因為他在裝回去的時候不是裝在
    原來的位置，是已經有移位了，會很明顯看到大牌有被拆卸
    過，包括排氣管，還有當初那個安全帽好像也有看到車子上
    面殘留的噴漆顏色。」（原審一卷第169 頁）、「（你剛剛
    也有提到安全帽，你說安全帽怎麼樣，可以再跟我們說一次
    嗎？）因為我們那種安全帽是全罩式的，沒有很多，就是發
    覺到安全帽跟殘留的噴漆顏色是同一個色，在安全帽上面有
    部分的一些殘留漆的顏色，跟當初車子殘留的顏色是一樣的
    。」、「（你說就是在車上細節部分發現的顏色，跟安全帽
    上面發現殘留的顏色一樣，你的意思是這樣嗎？）是。」、
    「（你是否記得那個噴漆大概是什麼顏色？）好像是灰色，
    很久了，有點忘了。」（原審一卷第169 頁背面）、「（那
    個噴漆的殘跡應該仔細一看就看得出來？）對。」、「（一
    般沒有很仔細看是看不太出來，但仔細看就看得出來，是否
    如此？）沒錯。」（原審一卷第171 頁）、「（本件你出租
    出去的000-0000號這部機車，大牌確定有動過、有拆卸過？
    ）對。」、「（本件這件確定有拆卸過？）對。」、「（因
    為看到它鎖點跑掉了是不是？）對。因為大牌鎖久之後會產
    生鏽損，它會有痕跡在那邊，那時看是確實有被動過。」等
    語（原審一卷第172 頁），核與台南市政府警察局於106 年
    1 月7 日對附表一編號4 所示機車所為勘察採證報告（勘察
    情形：「該車車身前、左、後、右側均留有可撕式噴膜之黑
    灰色外來漆物，由車頭依逆時針分布情形為：前擋板縫隙、
    左前大燈燈罩、左前方向燈、左後視鏡支架底座、腳踏墊處
    、座墊前端下方、座墊左側邊、後握把左前端、左側蓋字樣
    處、後擋泥板上方、左後避震器上下端、右後方向燈、右後
    避震器上下端、座墊後方、腳踏板右側飾條下緣、前輪碟煞
    右側，均發現黑灰色外來漆物，檢檢視部分外來漆物呈薄膜
    狀脫落樣態」、「經拆卸該車車尾車牌及右後側排氣管外蓋
    ，發現車牌下方車體及排氣管外端亦留有黑灰色可撕式噴膜
    之外來漆物」、「查扣該車出租時附隨之安全帽，經檢視於
    安全帽左側耳蓋下方、右側耳蓋下方、前通風口上緣、帽體
    下飾條圈下緣，均發現可撕式噴膜之黑灰色外來漆物，部分
    漆物呈薄膜狀脫落樣態」）暨所附跡證照片相符（偵793 卷
    一第52至83頁），堪予認定。
  ③被告於105 年12月16日至○○○實業有限公司（址設台南市
    ○○區○○○路000 號）先購買「APM 改色噴膜- 消光鐵灰
    」2 罐、「APM-ML噴膜專用去除劑500ml 」1 罐，共計940
    元；再於同日加購「APM-ML噴膜專用去除劑500ml 」1 罐，
    142 元等情，此據被告於原審審理時供承有於105 年12月16
    日至○○○公司購買上開物品等語（原審二卷第79頁、第79
    頁背面），及記載會員甲○○、日期0000-00-00、製單人陳
    思錡之該公司出貨單（偵793 卷二第34頁）及記載會員宋澄
    鑫、日期0000-00-00、製單人余思慧之該公司出貨單（偵
    793 卷二第35頁）、該公司於106 年4 月12日所出具會員宋
    澄鑫105 年6 月1 日起之所有交易明細相關資料（偵793 卷
    二第58頁）附卷可稽，亦堪予認定。
  ④警方於案發後將採自附表一編號4 所示機車左後避震器下端
    油漆碎片（現場編號A11-1 ）、右後避震器下端油漆碎片（
    現場編號A13-1 ）、傅世豪（附表一編號4 之出租業者）提
    供之全罩式安全帽之油漆碎片（現場編號B1-1），經以鏡檢
    法、紅外線光譜分析法、掃瞄式電子顯微鏡/x射線能譜分析
    法、熱裂解氣相層析質譜分析法鑑定，研判現場編號A11 -1
    （採自附表一編號4 所示機車左後避震器下端油漆碎片）與
    現場編號B1-1（採自傅世豪提供之全罩式安全帽之油漆碎片
    ）之銀灰色層相似，此有如附表十所示內政部警政署刑事警
    察局106 年3 月17日刑鑑字第0000000000號鑑定書可稽（偵
    793 卷二第85頁至背面）；又警方於案發後將採自附表一編
    號4 所示機車左後避震器下端油漆碎片（現場編號A11-1 ）
    、傅世豪提供之全罩式安全帽之油漆碎片（現場編號B1-1）
    、模擬被告前於105 年12月16日所購買「APM 改色噴膜- 消
    光鐵灰」噴膜木片（現場編號C3），經以鏡檢法、紅外線光
    譜分析法、掃瞄式電子顯微鏡/x射線能譜分析法、熱裂解氣
    相層析質譜分析法鑑定，研判編號A11-1 、B1-1、C3之銀灰
    色層相似，此有如附表十一所示內政部警政署刑事警察局10
    6 年5 月10日刑鑑字第0000000000號鑑定書可稽（偵793 卷
    二第88頁至背面），並有上開A11-1 、B1-1、C3之銀灰色層
    經鑑定結果為「相似」之相關分析圖譜資料在卷可憑（本院
    卷第275至300頁），而刑事鑑識事涉專業，刑事警察局係國
    內刑事鑑識之專業機關，國內司法機關有關刑事鑑識科目，
    多交由該局鑑定，上開政府機構人員歷經多年鑑定，依渠等
    以往鑑定所累積之經驗，採取渠等認為適切之「鏡檢法」、
    「紅外線光譜分析法」、「掃瞄式電子顯微鏡/x射線能譜分
    析法」、「熱裂解氣相層析質譜分析法」，就送鑑之上開A1
    1-1 、B1-1、C3之銀灰色層成分進行鑑定，研判其成分是否
    相似，鑑定所得之結論，並非以推測、擬制之方式為之，當
    具有相當之公信力，此鑑定機構之鑑定人員已憑其特別之專
    業智識、經驗，就上開A11-1 、B1-1、C3之銀灰色層成分是
    否相似出具鑑定意見，核符專業鑑定之要求，並無不盡或不
    實之情形，該鑑定機關依其專業採用目前已知常用之鑑定方
    法鑑定後，說明認定上開A11-1 、B1-1、C3之銀灰色層成分
    相似之理由甚詳，上開鑑定結論自可採信，並不會因囿於現
    行鑑定技術，致無法窮究分析上述相同成分之比例分別為何
    ，抑或基於採樣母本限制，未就市面上之同一廠牌、同一品
    項之噴漆或噴膜一一取樣，致無法判斷上述成分中所稱之碳
    、氧、鋁、矽是否為市面上同色系噴漆、噴膜之常見成分及
    能否認定該等樣本是否為同一廠牌、同一品項之噴漆或噴膜
    ，而異其結論，併此敘明。
  ⑤警方將同被告前於105 年12月16日所購買「APM 改色噴膜-消
    光鐵灰」，模擬噴漆於與附表一編號4 所示機車相同樣式之
    機車（三陽fighter ）上，此有偵793 卷二第36頁至48頁編
    號1 至26所示照片可憑；經比對警方上開模擬噴漆後之機車
    外觀（偵793 卷二第49頁起至51頁編號27至32照片），與附
    表三編號22、23所示監視器畫面中懸掛000-000 號車牌之B 
    車相似；並據證人即出租機車業者陳之紹於偵查中結證稱：
    附表三編號22、23所示監視器畫面中懸掛000-000 號車牌之
    B 車有被處理過，因為一般機車後燈殼應該是透明的顏色，
    不會是這種顏色，且這台車整台都一樣顏色也怪怪的，這台
    車應該整台都有被處理過等語（偵793 卷二第208 至229頁
    ）；則車號000-000 號之A 車本係山葉牌、車頂銀色，嗣附
    表三編號22、23所示監視器畫面中懸掛000-000 號車牌之B 
    車外觀卻與三陽牌fighter 相似，堪認本件作案用懸掛000-
    000 號車牌之B 車，確實係遭變色、更換車牌。
  ⑥證人即本案承辦員警林國文前來本院證稱：（作案後要把噴
    漆清洗掉，大概要多久？）如果要用的很乾淨至少要二個小
    時。我要補充：關於租車的部分，我們去○○機車行把機車
    運回來採證，車子都有殘留噴漆，這是水性噴漆與一般噴漆
    不同，水性噴漆用一般的水或較輕的藥劑可以擦的起來。（
    你的意思是一般家裡要噴汽車刮痕會用油性噴漆）對，我們
    事後清查被告有去○○○路的○○○購買水性噴漆。（所以
    一般人買水性噴漆是比較異常？）對。（本院前審卷第244 
    頁）。
  ⑦綜合被告於105 年12月18日（案發前一日）先後承租附表一
    編號3 所示小貨車、附表一編號4 所示機車後，以該小貨車
    趁夜間鬼祟將該機車運載往○○區○○街附近草叢藏放，於
    同年月19日上午10時30分，自其上開住處出門後，輾轉換搭
    3 次計程車及在○○運河旁變裝，於同日中午12時10分（即
    附表三編號19之監視器顯示時間），在台南市○○區○○路
    與○○街口，自車號000-000 號計程車下車，徒步走進其前
    所藏放附表一編號4 所示機車之○○街草叢裡面，嗣於同日
    下午1 時25分（附表三編號20之監視器顯示時間），確實有
    一男子從○○街草叢騎乘B 車出來前往上開銀行，而被告歸
    還附表一編號4 所示機車後，附表一編號4 所示機車確實有
    被改裝噴漆、拆卸車牌之痕跡，附表一編號4 所示機車上所
    採集油漆碎片亦核與被告前於105 年12月16日至○○○實業
    有限公司購買「APM 改色噴膜- 消光鐵灰」相似，及與附表
    一編號4 所示機車同款機車，經警方以「APM 改色噴膜- 消
    光鐵灰」模擬噴漆後，其外觀亦與作案機車B 車相似，是足
    認被告騎乘懸掛所竊得000-000 號車牌之B 車至上開銀行乙
    節，應係真實。況被告既於105 年12月16日至○○○實業有
    限公司購買「APM 改色噴膜- 消光鐵灰」2 罐、「APM-ML噴
    膜專用去除劑500ml 」2 罐，業如上述，而警方於106 年1
    月3 日在被告上開住處扣得附表九編號3 之噴漆8 罐（詳警
    卷第69頁下方扣案物照片、警卷第70頁上方扣案物照片），
    卻非「APM 改色噴膜- 消光鐵灰」、亦非「APM-ML噴膜專用
    去除劑500ml 」（詳附表九編號3 備註欄之說明），益徵被
    告應已將上開噴膜、去除劑用罄，可見其於同日中午12時10
    分（即附表三編號19之監視器顯示時間）從車號000-000 號
    計程車下車，徒步走進其前所藏放附表一編號4 所示機車之
    ○○街草叢裡面，再持其前於105 年12月16日在○○○實業
    有限公司所購買之「APM 改色噴膜- 消光鐵灰」2 罐（未扣
    案），將附表一編號4 所示機車暨所附白色安全帽，均予以
    噴上鐵灰色噴漆改變外觀，再將附表一編號4 所示機車之「
    000-0000」車牌卸下，改懸掛上其前所竊得之「000-000 」
    號車牌（B 車），且於歸還附表一編號4 之機車前，再以「
    APM-ML噴膜專用去除劑500ml 」將該車暨所附安全帽去除噴
    膜。
  ㈧辯護人雖辯稱：出租業者傅世豪是受警方通知，才仔細檢查
    附表一編號4 機車，傅世豪並無法確認附表一編號4 機車上
    之殘留噴漆到底是誰造成云云，而證人傅世豪固於原審審理
    時證稱：伊是於106 年1 月7 日受警方通知，才去檢查附表
    一編號4 機車發覺異狀，但伊無法確認附表一編號4 機車暨
    所附安全帽的噴漆狀況、車牌拆卸痕跡是哪位承租者造成等
    語（原審一卷第170 頁背面）。然查，原審業已函請傅世豪
    提供附表一編號4 所示機車於105 年12月20日（被告還車日
    ）起至106 年1 月7 日（傅世豪受警方通知）止之出租相關
    紀錄（原審一卷第197 頁），傅世豪僅能提出尤崇丞於105
    年12月31日上午10時37分租車（實際還車時間106 年1 月1
    日下午5 時47分）之機車租賃切結書暨所附尤崇丞駕駛執照
    為證（原審一卷第201 頁）；而證人尤崇丞於原審證稱：伊
    於105 年底是住在雲林縣，於105 年12月31日去高雄，在高
    雄火車站出來對面租借車號000-0000機車，要和女友參與高
    雄跨年，伊沒有對該機車做噴漆等改變顏色行為，也沒有把
    該車之車牌拔下再鎖上或更動機車的排氣管、防燙蓋等語（
    原審二卷第55至57頁）；尤崇丞係82年出生，年紀約莫20歲
    初頭，與女友從雲林至高雄參與跨年活動，甚符常情，其證
    詞堪予採信。則車號000-0000機車自105 年12月18日由被告
    租借後，既已排除再經其他人對該車為變色、拆卸車牌等行
    為之可能，且本院業已綜合考量上開相關證據，並非僅依賴
    傅世豪之證詞為判斷，自難徒憑傅世豪證稱其無法判斷附表
    一編號4 所示機車遭何人變色等語，即為被告有利之認定。
  ㈨辯護人另雖辯護稱：附表三編號19監視器顯示時間105 年12
    月19日中午12時10分，一名男子搭乘由郭振華駕駛之「000-
    000 」計程車抵達○○街，嗣於附表三編號20監視器顯示時
    間105 年12月19日下午1 時25分，一名男子從○○街草叢騎
    乘懸掛車號「000-000 」機車出來，兩個監視器畫面時間相
    隔1 個多小時，無法確認該兩個監視器畫面為同一男子云云
    。然查：
  ⒈懸掛車號「000-000 」之B 車既有遭變色處理、拆卸車牌，
    業如前述，本須作業時間；且被告於105 年12月18日（案發
    前一日）先後承租附表一編號3 所示小貨車、附表一編號4
    所示機車後，將該機車放至該小貨車後車斗，及以帆布將該
    小貨車後車斗整個覆蓋住，再於同日晚間駕駛該小貨車，將
    該機車運載往○○區○○街附近草叢藏放，亦經認定如前；
    則被告於案發前一晚即已先將附表一編號4 所示機車先行載
    往○○區○○街附近草叢藏放，於翌日白天光線良好時再行
    對該機車進行變色處理，亦甚合理，故附表三編號19與附表
    三編號20之監視器畫面所顯示時間差，乃被告對附表一編號
    4 所示機車為變色、拆卸車牌等作業時間。
  ⒉又證人即承辦本案的警員謝錫勳前來本院證稱：793 偵卷二
    第15頁編號28○○街照片，被告搭乘計程車到達的時間是12
    時10分41秒，離去的時間是13時32分，就是793 卷二第16頁
    編號30○○路與○○路的鏡頭，我們是依據判斷，知道騎乘
    000-000 號機車的人是從○○街的草叢出來，這條路總共只
    有二個缺口（即叉路口），我們在調監視錄影器的時候，可
    以設斷點，就是看車子有沒有經過這個地方，我們會慢慢縮
    小，縮小到變成只會從某一條路出來而已，所以發現被告是
    從○○街出來的，而沒有從理安街出來，○○街旁邊的草叢
    空地，是兩邊開放（本院前審卷第237 、238 頁）。（從上
    面記載嫌疑人進入草叢的時間點，到拍攝到有人騎機車離開
    的時間點，中間長達1 個多小時，你如何特定這個人就是被
    告？）還有另外一個鏡頭的監視器，但那個監視器可以看到
    的畫面比卷內的畫面還小，所以當時沒有附卷，這個監視器
    可以看的到人進到草叢都沒有動，一直到1 點多才出來，當
    初我們是把那個監視器拿到55吋的大螢幕播放，因為小螢幕
    看不出來，是可以看的到人在○○街草叢那邊走來走去，當時
    因為太小了所以就沒有翻拍。在那1 個半小時的期間，搭計
    程車來的男子都沒有離開，草叢也沒有其他人進去過，那個
    很確定沒有，監視器可以看的到。我們在草叢那邊，當時有
    紀錄到車子的輪胎痕。（邏輯上是可能有其他人，但你們看
    監視器畫面之後就鎖定被告，還是你看了監視器畫面還是不
    能百分之百的確定？）看完監視器畫面，我們可以確定。要
    放很大螢幕的鏡頭，可以很明顯的看到。（按照○○街的地圖
    ，是開放的空間，系爭摩托車一開始從○○街出現，○○街旁邊
    的住戶就有30-50 家，為何你不認為是從那些住家騎出來…
    怎麼確定就是搭計程車或騎摩托車的那個人？）可以從時間
    點下去比對，我們在調監視器畫面都是以秒計算，從編號29
    的路口走進遠處的○○街約20-25 公尺，約10-15 秒而已，從
    監視器裡面可百分之百判讀，你（被告）從編號29的路口走
    到○○街的路口需要花多少時間。…（你在草叢那邊還有發現
    什麼，可否補充說明？）我們在現場有找到機車的輪胎痕，
    跟被告去租的機車是一樣的…（本院前審卷第238 至240 頁
    ），並於第二次到庭證述時補正當時在○○街草叢勘驗的卷宗
    、照片在卷可參（本院前審卷第344 頁以下）。
　⒊證人即本案承辦警員林國文亦於本院證稱：（你覺得被告有
    可能在哪一個時段對機車、安全帽進行噴漆？）應該是他搭
    計程車到○○街草叢的1 個半小時，監視器畫面中可看出草
    動來動去，可是照不到人，不知道人在裡面做什麼。（按照
    你們專業判斷，噴機車跟安全帽大概一個小時左右可以完成
    ？）可以（本院前審卷第244頁）。再經本院就警方檢送前
    揭所述「○○街」光碟（光碟置於本院前審卷第492頁證物袋
    內，光碟內有一「藏車地點○○街00巷0號(慢2分)」之資料夾
    ，資料夾內共有2個檔案）勘驗結果顯示：檔案一（名稱「1
    _02_R_000000000000」，畫面時間從0000-00-00 00:00:00
    至0000-00-00 00:59:59），有一人（下稱甲）自畫面時間1
    2：24：36起，即徒步進入草叢內，期間甲雖有數度在草叢
    中移動，然迄至畫面時間12：59：59止，甲仍未離開草叢；
    檔案二（名稱「2_02_R_000000000000」，畫面時間從0000-
    00-00 00:00:00至0000-00-00 00:40:30），係接續檔案一
    之畫面，甲於草叢中沒有動靜，期間甲雖有數度在草叢中移
    動，惟最後一次於畫面時間為13：31：12時，甲即消失於草
    叢中，迄至畫面時間顯示為13：38：18時，即有一位騎士從
    草叢中往畫面左方駛出，於畫面時間13：38：19時駛離畫面
    ，以上等情有本院勘筆錄在卷可稽（本院卷第305至308頁）
    ，換言之，確有一人自監視器畫面時間12：24：36起，即徒
    步進入○○街草叢內，約莫待在草叢內1個多小時（即畫面時
    間顯示13：31：12）後，不久（即畫面時間顯示13：38：13
    ）即有一位騎士從○○街草叢騎機車駛出，此亦核與附表三編
    號19至20顯示之內容相符，益徵證人謝錫勳、林國文前揭證
    述內容確屬可採。
  ⒋又司法警察於106 年1 月3 日在被告上揭住處扣得附表九編
    號10所示捆膠帶之衛生紙3 包、上面有噴漆的痕跡、綑綁用
    膠帶黏有草葉（詳警卷第75頁上方照片）；嗣台南市○○○
&ZZZZ; &ZZZZ; ○○○○○○○○○路○○○街○○○地○○○○○○號20
    照片中之○○街草叢）採集草葉（編號D1），與上開扣案物
    膠帶上沾黏之草葉（編號10-1），經以打光檢視、拍照比對
    方法檢驗，結果為：兩者外觀類同，均為孟仁草葉之可能性
    大，此有台南市政府警察局○○分局刑案證物採證報告暨用
    以比對照片共14張可參（警卷第140 至147 頁），亦可佐證
    被告有至附表三編號20照片中之○○街草叢。
  ⒌至於上開扣案衛生紙3 包（編號㈠）暨上開○○分局所拍攝
    編號10-1草葉照片4 張（警卷第142 、143 頁），及原審請
    ○○分局派員於106 年10月16日下午2 時與被告一同至義吉
    街採集之草葉2 包（編號㈡），經依被告聲請，送國立屏東
    科技大學農園生產系鑑定是否係同一品種之植物，經該單位
    函覆：①編號㈠之衛生紙中未見任何如所附照片之草樣，僅
    發現一粒菊科雜草之種子。②所附證物編號㈠之照片為禾本
    科草類，因僅屬部分植株無法得知其草類名稱。③證物編號
    ㈡之植體，經鑑定一為豆科植物，另一為菊科植株，依其生
    長型態應為昭和草，但因證物採集時間已久，植體已腐壞成
    黑色狀，無法得知其正確名稱。④依證物編號㈠之證物（禾
    本科）比對證物編號㈡樣本（豆科及菊科植物），結果證實
    證物㈠與證物㈡屬於完全不同植物物種及類別，固有國立屏
    東科技大學107 年1 月17日屏科大園字第1074000102號函（
    原審院二卷第8 至13頁）。然扣案附表九編號10所示衛生紙
    3 包中既經國立屏東科技大學鑑定發現有「菊科雜草種子」
    ，而警方與被告於106 年10月16日一同至○○街採集之草葉
    植體，亦有「菊科植株」，顯然在被告住處扣得之衛生紙中
    所含「菊科雜草種子」與○○街草叢中發現之「菊科植株」
    相似，自難據此即排除被告有到過○○街草叢之可能。
  ⒍縱國立屏東科技大學107 年10月12日函覆本院稱：「證物衛
    生紙內發現一粒『菊科雜草種子』，經辨別應為小花咸豐草
    （俗稱鬼針草）之種子，而非昭和草種子，二種並非同一物
    種植物」（本院前審卷第163 頁），然該函第三點同時註明
    ：「小花咸豐草及昭和草為臺灣常見野生雜草，在非耕地、
    未整理雜草地及耕作地是常見之雜草，隨處可見」（本院前
    審卷第163 頁），因此自被告住處的扣案衛生紙3 包中發現
    一粒菊科雜草種子，仍可佐證被告在案發前曾經到過野地草
    叢。另被告於原審偕同警方到○○街附近空地採集的植物，雖
    然與被告扣案衛生紙內的菊科雜草種子分屬不同物種，然該
    2 種物種植物在臺灣野地既然均屬常見的雜草，且該○○街附
    近的野地甚大（參本院前審卷第348 頁以下現場照片），被
    告偕同警方前往採集的地點，與被告在案發前進行噴漆的地
    點非必係在同一處（縱使在同一處也不見得會沾染同樣的植
    物種子回家），則被告偕同警方採集的植物，與被告扣案衛
    生紙內的菊科雜草種子分屬不同物種乙事，亦不足作為有利
    被告的認定。
  ⒎因此，被告及辯護人此部分抗辯，並不足為有利於被告的認
    定。
  ㈩被告另辯稱：上開銀行之目擊證人李朝源（保全）、陳白格
    （銀行行員）、黃佳琪（到銀行辦事民眾）均說歹徒身材胖
    、壯，但伊不胖，也不壯云云（他卷第55-57 頁）。然查，
    依附表三編號26至28監視器畫面（偵793 卷二第21至21頁之
    照片編號40至42），歹徒頭戴安全帽，全身著長袖上衣（包
    含外套）、長褲，身上明顯穿多層衣物，視覺上本來看起來
    就不瘦，加上被告突然持槍、西瓜刀衝進銀行強盜，短暫停
    留後又馬上離去，本難強求突然遭遇強盜事件而略受驚擾的
    目擊證人，能在短時間內清楚辨別歹徒的胖瘦程度，被告此
    部分所辯並無可採。
  又就本案檢警如何查獲被告的經過，證人即承辦員警謝錫勳
    2 次前來本院證稱如下：（本院前審卷第233 頁以下、第31
    8 頁以下）：
  ⒈（銀行搶案嫌疑人所騎乘機車，如何特定知道是000-000？
    ）銀行出來到路口大約10公尺，有一個臺南市政府警察局的
    路口監視器，可以整個看到搶案的機車往哪裡去，也可以看
    的到車牌。793 偵卷二第23頁編號43、44翻拍照片看不清車
    牌，實際上看監視器畫面是可以清楚看到車牌（按：嗣後謝
    錫勳警員庭後補正可以清楚看清車牌的翻拍照片，見本院前
    審卷第280至282 頁）…（你們怎麼知道歹徒就是騎乘000-00
    0 的機車？）我們從安全帽、穿著、車子的特徵，要同款、
    同樣式、同顏色、同安全帽、同衣服，機率幾乎等於零，我
    們調到車牌的影像，整個全程都有監視器，犯案地點是等腰
    三角形，嫌犯搶的銀行在右邊，我們監視器在左邊，嫌犯搶
    完逃跑的時間不到5 秒鐘，會經過編號36（793 偵卷二第19
    頁）的監視器，監視器鏡頭共有16支，我們是取其中比較明
    顯的照片（本院前審卷第236 、237 頁）。嫌疑人在○○機車
    行租賃的機車，是三陽FIGHTER 型號，在市面上流通率不高
    （本院前審卷第321 頁）。
  ⒉【歹徒騎乘作案機車離開（793 偵卷二第20頁），你們如何
    從銀行外面的機車查到○○街？】我們有掌握作案車的車牌
  &0000; 000-000 號，因為臺南市設有車牌辨識系統連線，輸
    入車牌
  &0000; 後就知道該機車的行蹤軌跡圖，第一筆出現的時候，
    是在○
    ○街、○○路跟○○路那一帶。○○街附近就是793 偵卷二
    第15頁這幾張翻拍照片，這附近有監視錄影帶，我們看了很
    久的監視錄影帶，這張照片的路口是理安街，下一個路口（
    按：指照片遠處紅色圓圈處）就是○○街，被告搭計程車來
    到這邊下車後，走到照片的遠處那邊，就是我們研判○○街
    的草叢那邊。在草叢那邊有另外一個鏡頭，但不明顯，我們
    用時間去比對，大概是在12點10分的時候，另一個鏡頭可以
    看到被告從這邊走到草叢裡面去（本院前審卷第233 、234 
    頁）。並於庭後補充提出往○○街草叢方向拍攝的監視器翻拍
    照片（本院前審卷第290 頁）。
  ⒊臺南市設有「車牌辨識系統」，該作案機車在犯案前第一筆
    出現的資料就是在○○街那邊，我們就看什麼時候、什麼人
    過去牽這台摩托車，發現被告當時搭計程車到○○街（本院
    按：即793 偵卷二第15頁編號27的000-000 計程車照片），
    我們詢問計程車司機，司機稱是從○○○○( 註：○○路與
    ○○路交岔口處) 載的，我們又到○○○○擴大調閱監視器
    （即793 偵卷二第14頁翻拍照片），發覺被告當時在花園夜
    市前面就是搭計程車來的，我們找到第二台計程車，司機稱
    是在○○載過來的（即793 偵卷二第12-13 頁的000-000 計
    程車遠照），到○○的時候，我們發覺被告也是搭計程車到
    ○○（本院按：即793 偵卷二第5 至6 頁的000-00計程車照
    片），我們詢問計程車司機是從哪裡載到○○的，司機回答
    是從○○永安街搭計程車出來，我們就從○○永安街擴大調
    閱（即793 偵卷二第4 頁計程車前往搭載照片），就發覺嫌
    犯的家（本院前審卷第232 、233 頁）。我們在○○街找到第
    一台計程車及其後的兩台計程車，車號在監視器畫面就可以
    看出（本院前審卷第319 頁）。
　⒋被告的家離照片（即793 偵卷二第4 頁計程車前往搭載照片
    ）的地點不到50公尺，以同心圓的理論去調監視器，發覺被
    告就是穿著照片的服裝，大樓裡面有監視器，我們就一棟一
    棟調大樓監視器影像，發現被告從其中一棟大樓的某一戶出
    來（本院前審卷第233 頁）。
  ⒌（你們透過三台計程車，查到被告在他住家前，坐上第一台
    計程車，調閱被告家大樓錄影帶畫面，發現坐上第一台計程
    車的人就是被告，接下來你們做了什麼偵查作為？）我們調
    閱被告通聯紀錄，發現被告通聯紀錄軌跡（即基地台軌跡）
    跟涉案嫌疑人的基地台軌跡是一樣的，後來從被告的通聯紀
    錄中裡面發覺，他涉案後有到高雄，跟我們事後查證他將貨
    車開到高雄租車的軌跡是一樣的，我們當時就認為被告涉有
    重嫌（本院前審卷第234 頁）。
  ⒍當時我們從被告通聯基地台逐一過濾通話對象後有發覺，被
    告在18號中午有在○○○○○路的某租車行租小貨車，從小
    貨車的行車軌跡，因為小貨車有ETC ，我們有去調閱ETC ，
    發覺小貨車當天就跑到高雄，大約是在某一個地方，我們就
    逐一查訪租車行，就查訪到○○租車行，有租了涉案的機車
    。我們先查了所有高雄的租車行，之後就一家一家去問。我
    們當時為了這個案件，發動了蠻多人力的，專門調閱監視器
    約有8 人，查訪的同事就有40幾個，我們連屏東市的租車行
    也有去查（本院前審卷第235 頁）。
  被告除了向臺南○○不動產經紀社承租本案小貨車（18日）
    、向高雄○○商務休閒有限公司承租本案機車（18日），及
    曾經向000 租車行承租機車失敗（14日）以外，承辦警員透
    過被告的通聯紀錄，也查到被告在案發前數日有其他承租帆
    布小貨車、機車的異常行止，而被告對此並無合理解釋（本
    院前審卷第336 頁），此可以佐證被告應係正在考慮、評估
    、測試、選擇如何以合適的帆布貨車載運適合的機車：
  ⒈被告於105 年12月14日15時曾向台南市「○○貨車出租行」
    承租帆布小貨車，再於12月15日10時歸還，有該貨車出租行
    店長林雋永警詢筆錄、偵查筆錄、承租契約書可稽（偵793 
    卷一第32頁、卷二第63頁、本院前審卷第378頁以下）。
  ⒉被告於105 年12月17日21時曾向台南市「○○機車出租行」承
    租機車，後於12月22日20時歸還，有該出租行老闆胡瑞原警
    詢筆錄、機車租賃契約書在卷可參（本院前審卷第388頁）
    。
  按強盜罪之所謂「不能抗拒」，係指行為人所為之強暴、脅
    迫等不法行為，就當時之具體事實，予以客觀之判斷，足使
    被害人身體上或精神上達於不能或顯難抗拒之程度而言。又
    是否「不能抗拒」，除應考量行為人所實施之不法手段是否
    足以抑制通常人之抗拒，使之喪失自由意思外，並應就被害
    人之年齡、性別、性格、體能及當時所處環境等因素，加以
    客觀之考察，以為判別標準。至施用之威嚇手段，客觀上是
    否足以壓抑被害人之意思自由，應依一般人在同一情況下，
    其意思自由是否因此受壓制為斷，不以被害人之主觀意思為
    準（最高法院87年度台上字第3705號、88年度台上字第2132
    號、94年度台上字第2266號判決意旨參照) 。查被告所持以
    行兇工具為不明槍枝及西瓜刀（長約30公分），被告出示該
    刀、槍欲強取財物本足以使人產生一定程度之恐懼。且被告
    頭戴安全帽、雙手分持上開刀、槍，先指向在上開銀行門口
    之保全李朝源，復跑向該銀行中間櫃檯區對著坐在櫃檯前之
    民眾，平舉持上開槍枝、西瓜刀雙手，對在場人員恫稱：「
    手舉起來」等語，依被告行為外觀，自足以使在場人員產生
    畏懼，衡情身處此種情境，當足以感受自身生命、身體、安
    全所可能遭受之危險，此由附表三編號27之監視器翻拍照片
    顯示銀行人員蹲進桌下可知。準此，被告脅迫之不法行為，
    就當時之具體事實，予以客觀之判斷，已足使在場人員身體
    上或精神上達於不能或顯難抗拒之程度，亦即依一般人在同
    一情況下，其意思自由應已受壓制，應已達至使在場人員不
    能抗拒之程度甚明。
  綜上，被告上開犯行事證明確，堪予認定。
三、論罪：
  ㈠被告行為時，刑法第320 條第1 項規定：「意圖為自己或第
    三人不法之所有，而竊取他人之動產者，為竊盜罪，處五年
    以下有期徒刑、拘役或五百元以下罰金。」，被告行為後，
    該條項提高刑度規定為：「意圖為自己或第三人不法之所有
    ，而竊取他人之動產者，為竊盜罪，處五年以下有期徒刑、
    拘役或五十萬元以下罰金。」，修正後之法律並未較有利於
    被告，依照刑法第2 條第1 項新舊法比較原則，自應適用被
    告行為時之法律。原審判決未及為此部分新舊法比較，雖有
    瑕疵，但適用結果相同，應由本院補充說明即可。
  ㈡被告犯案所持上開西瓜刀，為吾人日常生活常見的刀刃，客
    觀上明顯能夠傷害他人之生命、身體，另被告所持之槍枝，
    雖因未扣案無法證明具有殺傷力，但縱使被告所持槍枝係玩
    具槍，仍屬質地堅硬、具有相當重量之物，客觀上仍能持以
    揮擊毆傷他人身體，客觀上均屬兇器無訛。故核被告上開所
    為，係犯刑法第320 條第1 項之竊盜罪及同法第330 條第2
    項、第1 項（犯強盜罪而有同法第321 條第1 項第3 款）之
    攜帶兇器強盜未遂罪。被告對上開銀行在場多名人員實施加
    重強盜犯行，為同種想像競合犯，應依刑法第55條前段從一
    重之加重強盜罪論處。
  ㈢被告因信用卡款項未繳，陸續遭台北富邦銀行、匯豐銀行、
    中國信託銀行、遠東銀行強制停卡，其因短缺資金，為謀財
    源，先尋覓可躲避查緝之重型機車，竊取A 車之「000-000
    號」車牌1 面後，騎乘懸掛該面竊得車牌之B 車為上開強盜
    犯行，係在同一犯罪決意及預定計畫下所為之犯罪行為，依
    一般社會通念，應認係一個犯罪行為。是其係以一行為同時
    犯竊盜罪、攜帶兇器強盜未遂罪，為想像競合犯，應依刑法
    第55條規定，從一重論以攜帶兇器強盜未遂罪。又被告乃已
    著手於強盜行為之實施而未得逞，為未遂犯，情節較既遂輕
    微，爰依刑法第25條第2 項規定減輕其刑。
参、駁回上訴之理由：
一、原審審理後，認為被告上開犯行事證明確，乃適用上開實體
    法規，並審酌被告因短缺資金，為謀財源，竟先竊取A 車車
    牌，再至高雄租賃附表一編號4 所示機車，將附表一編號4
    所示機車改懸掛竊得之車牌，並噴漆改裝，前往上開銀行強
    盜取財，以圖躲避追緝，對社會治安危害甚大，犯後又否認
    犯罪，並無悔意，惟念被告尚未強盜得逞，亦未對上開在場
    人員造成實害等一切情狀，量處有期徒刑5 年。另就沒收部
    分進而說明：扣案附表九編號1 之玩具手槍彈殼、編號2 之
    玩具槍、編號6 之刀子、編號9 之美工刀，無積極證據證明
    為被告持以強盜之工具，不予宣告沒收。另扣案附表九編號
    3 、4 、5 、7 、8 所示物品，亦無證據證明與本案犯行相
    關，亦不予宣告沒收。扣案附表九編號10所示衛生紙3 包，
    固不能排除被告有前往上開○○街草叢車處之可能（詳附表
    九編號10之備註欄），但其外觀看來既已使用過，亦無沒收
    必要。
二、經核原審上開認事用法並無違誤，量刑亦屬妥適，並無違法
    不當之處，被告猶執上開情詞提起上訴，否認犯罪，請求本
    院撤銷原審判決，改諭知其無罪云云，為無理由，應予駁回
    。
據上論斷，應依刑事訴訟法第368條，判決如主文。
本案經檢察官黃震岳提起公訴，檢察官陳建弘到庭執行職務。
中　　華　　民　　國　 110  　年　　5 　　月　　28　　日
                  刑事第六庭    審判長法　官  張瑛宗
                                      法　官  林逸梅
                                      法　官  林坤志
以上正本證明與原本無異。
如不服本判決應於收受送達後20日內向本院提出上訴書狀，其未
敘述上訴理由者，並得於提起上訴後20日內向本院補提理由書（
均須按他造當事人之人數附繕本）「切勿逕送上級法院」。
　　　　　　　　　　　　　　　　　　　書記官  黃鋕偉
中　　華　　民　　國　　110 　年　　5 　　月　　28　　日
附錄論罪科刑法條：
中華民國刑法第320條
意圖為自己或第三人不法之所有，而竊取他人之動產者，為竊盜
罪，處5  年以下有期徒刑、拘役或 5 百元以下罰金。
意圖為自己或第三人不法之利益，而竊佔他人之不動產者，依前
項之規定處斷。
前二項之未遂犯罰之。
　
中華民國刑法第321條
犯竊盜罪而有下列情形之一者，處6 月以上、5 年以下有期徒刑
，得併科新臺幣10萬元以下罰金：
一、侵入住宅或有人居住之建築物、船艦或隱匿其內而犯之者。
二、毀越門扇、牆垣或其他安全設備而犯之者。
三、攜帶兇器而犯之者。
四、結夥三人以上而犯之者。
五、乘火災、水災或其他災害之際而犯之者。
六、在車站、埠頭、航空站或其他供水、陸、空公眾運輸之舟、
    車、航空機內而犯之者。
前項之未遂犯罰之。
　
中華民國刑法第330條
犯強盜罪而有第321 條第1 項各款情形之一者，處7 年以上有期
徒刑。
前項之未遂犯罰之。

附表一：被告租賃小貨車、重型機車一覽表
編號 租賃車 出租業者（營業地址） 租車時間 預計還車時間 實際還車時間 備註  1 車號0000-00號小貨車 林雋偉經營之「○○貨車出租公司」（址設台南市○○路○段000號） 105年12月14日下午3時 105年12月14日晚間8時 105年12月15日上午10時20分 1.出租業者負責人林雋偉之證述（偵793卷一第32、33頁、偵793卷二第63至64頁） 2.被告簽名之汽車租賃契約書暨所附被告身分證、駕照影本（偵793卷一第34、35頁） 3.被告所填寫客戶資料表（偵793卷一第36頁）  2 重型機車 陳之紹擔任店員之「000租車行」（址設嘉義市○區○○路000號） 105年12月14日晚間7時17分 105年12月15日晚間7時30分 105年12月14日晚間8時17分 1.出租業者店員陳之紹之證述（偵793卷一第37至39頁、第 204、208頁） 2.被告簽名之機車租賃契約書暨所附被告身分證、駕照影本（偵793卷一第40頁）  3 車號000-0000號小貨車 謝福氣經營之「○○○小貨車租車行」（址設台南市○○區○○○路000號） 105年12月18日下午1時  105年12月20日下午1時05分 1.出租業者負責人謝福氣之證述（偵793卷一第24至26、203至204頁） 2.被告簽名之中華民國小客貨車租賃定型化契約書暨汽車出租單、被告身分證、駕照影本（偵793卷一第29至30頁） 3.左揭車輛無失竊紀錄之查詢清單報表（偵793卷一第31頁） 4.左揭車輛於106年1月6日中午12時放置於○○租車行（後車斗沒有帆布覆蓋）之照片2張（偵793卷一第44頁） 5.左揭車輛於105年12月18日至19日高速公路ETC行經路線表（偵793卷一第41至43頁） 6.左揭車輛於105年12月18日晚間9時48分起至翌日凌晨0時8分在台南市○○區、○○區行駛（以帆布遮掩載物）之監視錄影畫面8張（偵793卷一第45至48頁） 7.左揭車輛於105年12月19日晚間11時8分在台南市○○區行駛（後車斗未有帆布覆蓋）之監視器錄影畫面2張（偵793卷一第51頁）  4 車號000-0000號重型機車（廠牌：三陽，車頂：白，車身：淺棕，附白色安全帽） 傅世豪經營之「○○租車行」（址設高雄市○○區○○○路000號） 105年12月18日下午5時30分 105年12月19日下午6時 105年12月20日晚間10時 1.出租業者負責人傅世豪之證述（偵793卷一第17至18頁，偵793卷二第79至81頁，原審一卷第166 至173 頁） 2.被告簽名之○○商務休閒有限公司（站前店）機車租賃切結書（偵793卷一第19頁） 3.左揭車輛之詳細資料報表（偵793卷一第21頁） 4.被告歸還左揭機車監視器翻拍畫面照片4張（偵793卷一第23頁、第49、50頁） 
附表二：被告所承租使用附表一編號3所示小貨車行經路線
編號 照片編號（出處） 監視器位置 監視器顯示時間 監視器畫面特徵  1 照片編號 3、4 （偵793卷一第45頁） 台南市○○區○○○路與○○路口 105年12月18日晚間9時48分28秒、29秒 附表一編號3所示小貨車後車斗用帆布覆蓋，沿○○○路往鹽行方向行駛  2 照片編號 5、6（偵793卷一第46頁） 同上 105年12月18日晚間9時21分48分42秒、43秒 附表一編號3所示小貨車後車斗用帆布覆蓋，沿○○路往北方向行駛  3 照片編號 7、8（偵793卷一第47頁） 台南市○○區○○路與○○路口 105年12月18日晚間11時13分1秒、10秒 附表一編號3所示小貨車後車斗用帆布覆蓋，沿○○路往北方向行駛  4 照片編號 9、10（偵793卷一第48頁） 台南市○○區○○路與○○路口 105年12月19日凌晨0時08分許55秒、56秒 附表一編號3所示小貨車後車斗用帆布覆蓋，沿○○路往東方向行駛  5 照片編號 9、10（偵793卷一第51頁） 台南市○○區○○路與○○○路口 105年12月19日晚間11時8分51秒 附表一編號3所示小貨車後車斗未有帆布覆蓋 
附表三
編號 照片編號（出處） 監視器位置（台南市） 實際時間 監視器顯示時      間 監視器畫面特      徵 備   註  1 照片編號1（偵793卷二第2頁） ○○區○○路000巷0號（被告住處大樓監視器）  105年12月19日上午10時30分22秒 被告著白袖深色上衣白邊、深色長褲、右側肩背紅色包包、左手掛著深色外套、手提新光三越紙袋從戶籍地住處搭乘電梯出門 被告於106年1月3日偵訊時供稱：伊從家裡出門時，背著紅色包包，手拿新光三越的袋子等語（偵793卷一第6頁背面），其於原審審理時供稱：左揭畫面是伊從住處搭乘電梯，再從住家大樓地下室停車場出去等語（原審一卷第42頁）  2 照片編號2（偵793卷二第2頁） 同上  105年12月19日上午10時31分03秒 被告著白袖深色上衣白邊、深色長褲、右側肩背紅色包包、左手掛著深色外套、手提新光三越紙袋從戶籍地住處大樓地下室停車場走出 被告於106年1月3日偵訊時供稱：伊從家裡出門時，背著紅色包包，手拿新光三越的袋子等語（偵793卷一第6頁背面），其於原審審理時供稱：左揭畫面是伊從住處搭乘電梯，再從住家大樓地下室停車場出去等語（原審一卷第42頁）  3 照片編號3（偵793卷二第3頁） 同上  105年12月19日上午10時31分33秒 被告著白袖深色上衣白邊、深色長褲、右側肩背紅色包包、左手掛著深色外套、手提新光三越紙袋從戶籍地住處大樓地下室停車場走出 被告於106年1月3日偵訊時供稱：伊從家裡出門時，背著紅色包包，手拿新光三越的袋子等語（偵793卷一第6頁背面），其於原審審理時供稱：左揭畫面是伊從住處搭乘電梯，再從住家大樓地下室停車場出去等語(原審一卷第42頁）  4 照片編號4（偵793卷二第3頁） 同上  同上 被告著白袖深色上衣白邊（白上衣、黑背心）、深色長褲、右側肩背紅色包包、左手掛著深色外套、手提新光三越紙袋從戶籍地住處大樓地下室停車場走出 被告於106年1月3日偵訊時供稱：伊從家裡出門時，背著紅色包包，手拿新光三越的袋子等語（偵793卷一第6頁背面），其於原審審理時供稱：左揭畫面是伊從住處搭乘電梯，再從住家大樓地下室停車場出去等語（原審一卷第42頁）  5 照片編號 5、6（偵793卷二第4頁） ○○區○○路105巷40弄  105年12月19日上午10時44分39秒、53秒 一名著白袖深色上衣白邊、深色長褲、手提白色袋子及紅色背包之男子，走向李坤財駕駛之「000-00」計程車 1.計程車司機李坤財偵查中結證（偵793卷一第107至109頁）2.000-00車輛詳細資料報表（警卷第126頁） 3.原審就左揭畫面相關之錄影時間105年12月19日上午10時36分08秒起至同日上午10時49分59秒之勘驗筆錄（如附表四所示，原審一卷第75頁背面至第76頁）  6 照片編號 7、8（偵793卷二第5頁） ○○區○○路、○○路口  105年12月19日上午11時04分14秒、上午11時05分51秒 上開由李坤財駕駛之「000-00」計程車，行駛至○○區○○路000號   7 照片編號 9、10（偵793卷二第6頁） ○○區○○路000號 105年12月19日上午11時07分12秒、32秒 105年12月19日上午11時05分47秒（較實際時間慢1分25秒）、06分07秒（較實際時間慢1分25秒） 一名著白袖深色上衣白邊、深色長褲、手提白色袋子及肩背紅色背包、邊整理手上深色外套之男子，從李坤財駕駛之「000-00」計程車下車後，徒步行走在○○路 原審就左揭畫面相關之錄影時間105年12月19日上午11時0分0秒起至同日上午11時09分59秒之勘驗筆錄（如附表五所示，原審一卷第76頁至第76頁背面）  8 照片編號 11、12（偵793卷二第7頁） ○○區○○路428號「全家便利超商」 105年12月19日上午11時08分23秒、上午11時09分08秒 105年12月19日上午10時39分38秒（較實際時間慢28分45秒）、上午10時40分23秒（較實際時間慢28分45秒） 被告（著白袖深色上衣白邊、深色長褲、手掛著深色外套）在○○區○○路000號「全家便利超商」內購物及櫃臺結帳 1.被告於本院準備程序供稱：伊於左揭時間確實有前往○○運河散心，左揭照片中的人看起來像伊、神似伊等語（原審一卷第43頁） 2.原審當庭辨識被告外貌與左揭照片中著白袖深色上衣白邊、深色長褲、手掛著深色外套之男子吻合  9 照片編號 13、14（偵793卷二第8頁） ○○區○○路000號 105年12月19日上午11時25分20秒、11時41分28秒 105年12月19日上午11時37分38秒（較實際時間快12分18秒）、上午11時53分46秒（較實際時間快12分18秒） 一名肩背背包、手持深色外套之男子，從址設○○區○○路000號「全家便利超商」走到馬路對面變電箱後方 1.原審就左揭畫面相關之錄影時間105年12月19日上午11時37分34秒起至同日上午11時58分24秒之勘驗筆錄（如附表六所示，原審一卷第77頁至第77頁背面；如附表七所示，原審一卷第92頁背面、第93頁）  10 照片編號 15、16（偵793卷二第9頁） 同上 105年12月19日上午11時42分、11時45分 105年12月19日上午11時54分21秒（較實際時間快12分18秒）、11時57分53秒（較實際時間快12分18秒） 從址設○○區○○路000號「全家便利超商」走到馬路對面變電箱後方之男子，變裝為淺色長褲、淺色上衣、手上提一袋物品 同上  11 照片編號 17、18（偵793卷二第10頁） 同上 105年12月19日上午11時42分 105年12月19日上午11時54分16秒（較實際時間快12分18秒）、11時54分30秒（較實際時間快12分18秒） 變裝為淺色長褲、淺色上衣、手上提一袋物品之男子，將手上一袋物品放置地上，再從地上拾起該袋 同上  12 照片編號 19、20（偵7936卷二第11頁） 同上 105年12月19日上午11時42分 105年12月19日上午11時54分36秒（較實際時間快12分18秒）、11時54分41秒（較實際時間快12分18秒） 變裝為淺色長褲、淺色上衣、手上提一袋物品之男子，將手上一袋物品放置地上，再從地上拾起該袋，將之丟入○○運河內 同上  13 照片編號22（偵793卷二第12頁） ○○區○○路、○○路口  105年12月19日上午11時47分47秒 變裝為淺色上衣、淺色長褲之男子，搭乘郭清德所駕駛之「000-000」計程車離去 1.計程車司機郭清德結證（偵793卷一第107至109頁，原審一卷第158 至175 頁）2.000-000車輛詳細資料報表（警卷第125頁）  14 照片編號23（偵793卷二第13頁） ○○區○○路、○○路口  105年12月19日上午11時48分53秒 變裝為淺色上衣、淺色長褲之男子，搭乘郭清德所駕駛之「000-000」計程車離去 同上  15 照片編號24（偵793卷二第13頁） ○○區○○路東向往○○路  105年12月19日上午11時50分48秒 變裝為淺色上衣、淺色長褲之男子，搭乘郭清德所駕駛之「000-000」計程車，沿○○區○○路東向往○○路 同上  16 照片編號25（偵793卷二第14頁） ○區○○路○○○○  105年12月19日上午11時57分26秒 變裝為淺色上衣、淺色長褲之男子，搭乘郭清德所駕駛之「000-000」計程車，到達○○路與○○路口下車 同上  17 照片編號26（偵793卷二第14頁） ○區○○路○○○○  105年12月19日中午12時03分43秒 變裝為淺色上衣、淺色長褲之男子，搭乘郭清德所駕駛之「000-000」計程車，到達○○路與○○路口下車後，攔郭振華駕駛之「000-000」計程車 1.計程車司機郭振華結證（偵793卷一第107至109頁，原審一卷第158 至175 頁）  18 照片編號27（偵793卷二第15頁） ○○區○○路、○○路口  105年12月19日中午12時10分21秒 上開變裝男子所搭乘由郭振華駕駛之「000-000」計程車前往○○街 同上  19 照片編號28（偵793卷二第15頁） ○○區○○街0號  105年12月19日中午12時10分41秒 上開變裝男子所搭乘由郭振華駕駛之「000-000」計程車抵達○○街後，上開變裝男子走路進去○○街草叢裡面   20 照片編號29（偵793卷二第16頁） ○○區○○街1號  105年12月19日下午1時25分09秒 一名男子從○○街草叢裡騎乘懸掛車號「000-000」重型機車出來   21 照片編號30（偵793卷二第16頁） ○○區○○路與○○路口  105年12月19日下午1時32分56秒 懸掛車號「000-000」重型機車經過○○路與○○路口   22 照片編號 31、32（偵793卷二第17頁） ○○區○○路與○○路口  105年12月19日下午1時32分 懸掛車號「000-000」重型機車經過○○路與○○路口   23 照片編號 33、34（偵793卷二第18頁） ○○區○○路與○○路口  105年12月19日下午1時43分 懸掛車號「000-000」重型機車經過○○路與○○路口   24 照片編號 35、36（偵793卷二第19頁） ○○區○○路與○○路口  105年12月19日下午2時0分 懸掛車號「000-000」重型機車經過○○路與○○路口   25 照片編號 37、38（偵793卷二第20頁） ○○區○○○路109號（第一銀行○○分行）  105年12月19日下午2時05分 懸掛車號「000-000」重型機車抵達址設○○區○○○路109號之「第一銀行○○分行」   26 照片39、40（偵793卷二第21頁） 同上  105年12月19日下午2時05分 一名頭戴銀色全罩安全帽、身著深色長袖上衣外套、長褲之人，左手持槍，右手持長方形物品（似西瓜刀），指向第一銀行○○分行保全李朝源 1.證人即保全李朝源之結證（他卷55至57頁） 2.原審就左揭畫面相關之錄影時間105年12月19日下午2時05分29秒起至同日下午2時05分47秒之勘驗筆錄（如附表八所示，原審一卷第78頁背面至第79頁）  27 照片編號41（偵793卷二第22頁） 同上  105年12月19日下午2時05分 一名頭戴銀色全罩安全帽、身著深色長袖上衣外套、長褲之人，左手持槍，右手持長方形物品（ 似西瓜刀），跑向畫面中間櫃臺區對著畫面中間左側坐在櫃臺前之民眾平舉持有槍、疑似西瓜刀之雙手，銀行人員蹲進桌下 同上  28 照片編號42（偵793卷二第22頁） 同上  105年12月19日下午2時05分 一名頭戴銀色全罩安全帽、身著深色長袖上衣外套、長褲之人，左手持槍，右手持長方形物品（ 似西瓜刀），聽聞警鈴聲大作後逃逸 同上  29 照片編號 43、44（偵793卷二第23頁） ○○區○○路旁河堤道路  105年12月19日下午2時07分 騎乘懸掛車號「000-000」重型機車之男子，經過○○區○○路旁河堤道路  
附表四（原審一卷第75頁背面至第76頁）
案號案由：106年度訴字第749號 勘驗標的：監視器錄影檔案 勘驗結果： ㈠106年度偵字第793號卷㈡第4頁編號5、6監視器翻拍照片：   ⒈該監視器檔案於警卷後附公文封內名稱「路口監視器」之     光碟中，名稱「監視器影帶」資料夾內，名稱「○○路10     0巷00弄口」資料夾內，名稱「CH00-0000-00-00-00-00-0     9」檔案，檔案全長全長13分51秒，畫面左上方顯示「CAM     ERA15」，錄影時間自2016/12/19 10:36:08起至同日10:4     9:59止。   ⒉檔案內容為道路之監視器畫面，就與本案相關部分勘驗如     下：   ①10:39:32至10:39:48：一名著白袖深色上衣白邊、深色長     褲之男子（下稱甲男）自畫面右上方貨車旁出現，走至畫     面右側紅色自小客車旁轉身往回走後離開畫面。   ②10:40:06至10:40:48：甲男再次自畫面右上方貨車旁出現     ，走至畫面中間網狀線處左右張望一會後又轉身走向貨車     方向離開畫面。   ③10:42:35至10:43:08：甲男手提白色袋子、右肩側背紅色     背包、左手掛著深色外套自畫面上方斑馬線處走向畫面中     間右側網狀線處，左右張望後走向畫面右側離開畫面一會     後，從畫面右側出現站立在路邊。   ④10:44:39至10:45:42：車牌號碼「000-00」計程車從畫面     左下方出現，行駛至畫面中間網狀線，甲男伸出右手，車     號「000- 00 」計程車停在路邊，甲男轉身朝右離開畫面     一會後，左手提著紅色背包、白色袋子再次從畫面右側出     現走向車號「000-00」計程車搭乘後，車號「000-00」計     程車從畫面上方路口左轉離開。 
附表五（原審一卷第76頁、第76頁背面）
案號案由：106年度訴字第749號 勘驗標的：監視器錄影檔案 勘驗結果： ㈡106年度偵字第793號卷㈡第6頁編號9、10監視器翻拍照片：   ⒈該監視器檔案於警卷後附公文封內名稱「路口監視器」之     光碟中，名稱「監視器影帶」資料夾內，名稱「依蕾特20     000000DVR(慢1分15秒)」資料夾內名稱「00000000-00000     1」檔案，檔案全長10分鐘，錄影時間自2016/12/19 11:0     0:00起至同日11:09:59止。   ⒉畫面中間上方顯示「CH5」之監視器畫面中與本案相關部     分勘驗如下（106年度偵字第793號卷㈡第6頁編號9監視器     翻拍照片）：   ①11:04:39至11:05:51：一輛計程車自畫面左上方出現後與     停放在左上方路邊的白色自小客車併旁停車在車道邊一會     後，一名乘客下車後朝畫面右側中間行駛離開。   ②11:05:51至11:06:10：手提白色袋子肩背紅色背包，邊整     理手上深色外套之男子（該男子之外型、穿著、手持物品     、背包與附表四畫面中之甲男相似），邊走向畫面右側中間後     右轉走向畫面下方中間離開畫面。   ⒊畫面中間上方顯示「CH4」之監視器畫面中與本案相關部     分勘驗如下（106年度偵字第793號卷㈡第6頁編號10監視     器翻拍照片）：   ①11:06:05至11:06:10：肩背紅色背包、將深色外套蓋在左     手上之男子（該男子之外型、穿著、手持物品、背包與附表四     畫面中之甲男相似），自畫面左側中間走向畫面右側中間站立     一會，朝左走向畫面右側上方離開畫面。   ⒋畫面中間上方顯示「CH6」、畫面中間上方顯示「CH8」之     監視器畫面中與本案相關部分勘驗如下：   ①11:06:15至11:06:27，肩背紅色背包、將深色外套蓋在左     手上之男子（該男子之外型、穿著、手持物品、背包與附表四     畫面中之甲男相似）走向畫面上方穿越斑馬線後離開。 
附表六（原審一卷第77頁、第77頁背面）
案號案由：106年度訴字第749號 勘驗標的：監視器錄影檔案 勘驗結果： ㈢106年度偵字第793號卷㈡第8頁編號13至20監視器翻拍照片   部分：   ⒈該監視器檔案於警卷後附公文封內名稱「路口監視器」之光碟中，名稱「○○路000號民宅(快12分18秒)」資料夾內，名稱「0000000 0_11 h00m_ch01」檔案，檔案全長59分59秒，錄影時間自2016 /12/19 11:00:00起至同日11:59:59止。   ⒉檔案內容為所長茶葉蛋前方道路之監視器畫面，以下自2016/1 2/19 11:37:34起至同日11:58:24本案相關部分勘驗如下：   ①11:37:34至11:38:11：肩背背包、手持深色外套之男子（該男子之外型、穿著、手持物品、背包與附表四畫面中之甲男相似）自畫面中間上方出現穿越馬路走至畫面右上方人行道欄杆旁，將手持物品及背包放在地上並於該處站立一會。   ②11:38:11至11:42:57：手提白色袋子肩背紅色背包，手持深色外套之男子（該男子之外型、穿著、手持物品、背包與附表四畫面中之甲男相似）將地上之物品、背包提起走至一旁之變電箱後方蹲下，將物品、背包放在變電箱邊地上後，站在變電箱後方，因變電箱擋住大半身形，僅不時見手提白色袋子肩背紅色背包，手持深色外套之男子（該男子之外型、穿著、手持物品、背包與附表四畫面中之甲男相似）蹲下起身、手臂伸直、衣物晃動一會後，手提白色袋子肩背紅色背包，手持深色外套之男子（該男子之外型、穿著、手持物品、背包與附表四畫面中之甲男相似）挪動包包蹲下似整理物品，手提白色袋子肩背紅色背包，手持深色外套之男子（該男子之外型、穿著、手持物品、背包與附表四畫面中之甲男相似）起身一會又蹲下。   ③11:42:56至11:53:35：手提白色袋子肩背紅色背包，手持深色外套之男子（該男子之外型、穿著、手持物品、背包與附表四畫面中之甲男相似）蹲在變電箱後方，身形完全遭變電箱擋住，僅偶見伸出之手臂，包包放在變電箱邊。   ④11:53:36至11:54:16：手提白色袋子肩背紅色背包，手持深色外套之男子（該男子之外型、穿著、手持物品、背包與附表四畫面中之甲男相似）從變電箱後起身，衣著變為淺色長褲、淺色上衣、手上提著一袋物品，走至人行道欄杆邊，先彎腰伸右手至地上後站立在該處一會，將手上之物品放在欄杆旁地上，再次走至變電箱後方，身形被變電箱擋住。   ⑤11:54:17至11:55:23：上開變裝後之男子從變電箱後方走回人行道，撿起放在欄杆旁地上之物品，跨前一步將撿起之的一袋物品丟入運河並站立一會後走至變電箱旁狀似整理衣著。   ⑥11:55:24至11:56:56：上開變裝後之男子移動至變電箱後方，身形再次被變電箱擋住。   ⑦11:56:57至11:57:39：上開變裝後之男子伸手將放置於變電箱旁之一袋物品撿起，身形仍被變電箱擋住。   ⑧11:57:39至11:58:24：上開變裝後之男子手上提著一包深色物品自變電箱後出現，走至變電箱前方沿著馬路走向畫面右方離開。 
附表七（原審一卷第92頁背面、第93頁）
案號案由：106年度訴字第749號 勘驗標的：106年度偵字第793號卷㈡第8頁編號13至20監視器翻拍 　　　　　　照片之監視器錄影檔案 勘驗結果： ㈠該監視器檔案為警卷後附公文封內名稱「路口監視器」之光碟中，名稱「○○路000號民宅(快12分18秒)」資料夾內，名稱「00000000_11 h00m_ch01」檔案。 ㈡就2016/1 2/19 11:37:34起至同日11:58:24止，車輛行經變電箱前方之部分勘驗如下：檔案內容為所長茶葉蛋前方道路之監視器畫面，畫面中雖不時有車輛經過致遮蔽變電箱，然均僅1秒即行駛而過，未有車輛停留於變電箱前方，且於車輛經過後變電箱後方均仍可見身影晃動，而變電箱前之道路、人行道上亦未見有行人走動。   ⒈行經變電箱前方人行道之行人部分：   ①11:47:11-11:47:13二名行人共撐一傘行經變電箱前方人行道，二人經過後之身形與穿著均無異於前。   ②11:50:05-11:50:06二名行人並肩行經變電箱前方人行道，二人經過後之身形與穿著均無異於前。   ⒉行經變電箱前方路段之遊覽車部分：   ①11:42:33-11:42:35一輛大型遊覽車行經順向車道，車身擋住變電箱，該車經過後變電箱後仍見身影晃動。   ②11:53:18-11:53:20一輛公車行經順向車道，車身擋住變電箱，該車經過後變電箱後仍見身影晃動。   ③11:54:12-11:54:13一輛公車行經對向車道，車身擋住變電箱，該車經過後變電箱後仍見身影晃動。 
附表八（原審一卷第78頁背面至第79頁）
案號案由：106年度訴字第749號 勘驗標的：監視器錄影檔案 勘驗結果： ㈣106年度偵字第793號卷㈡第6頁編號39至42監視器翻拍照片   部分：   ⒈該監視器檔案於警卷後附公文封內名稱「路口監視器」之     光碟中，名稱「第一銀行監視器」資料夾內，錄影時間自     2016/12/19 13:55:00 起至同日14:25:00止，檔案全長30     分。   ⒉106年度偵字第793號卷㈡第6頁編號39、42監視器翻拍照     片係名稱「NSR500_000000000000000000000_003_0000000     403」監視器檔案之畫面，以下就與本案相關部分勘驗如     下：   ①14:05:29至14:05:37：一名著藍色制服之保全（下稱保全     ）走出畫面中上方之門口時，一名頭戴銀色全罩安全帽、     身著深色長袖上衣、長褲之人（下稱全罩男）於畫面中上     方之門口左側出現，將左手伸入上衣手袋內掏出一把槍，     右手拿著一長方形物品對著保全，保全後退進入門內，全     罩男將雙手所持物品對著保全，繞過保全身旁走進門內走     向畫面右下方。   ②14:05:37至14:05:44：保全低頭看著腰間物品後跑出門口     ，接著數位民眾跑出門口。   ③14:05:44至14:05:47：全罩男從畫面右下方出現跑出門口     朝左離開。   ⒊106年度偵字第793號卷㈡第6頁編號40、41監視器翻拍照     片係名稱「NSR500_000000000000000000000_005_0000000     403」監視器檔案之畫面，以下就與本案相關部分勘驗如     下：   ①14:05:35至14:05:45：全罩男從畫面右上方之門口出現，     跑向畫面中間之櫃檯區對著畫面中間左側坐在櫃檯前之民     眾平舉持有槍及長形物品之雙手，畫面左下方之銀行行員     蹲進桌下，數位民眾跑出銀行，全罩男轉身對著畫面左下     方的櫃檯左手放在桌上，右手摸了一下安全帽後，朝畫面     左方走前幾步舉起持有槍之左手對著畫面左方之男子平舉     ，男子躲至椅子旁，全罩男接著轉身跑出右上方之門口。 
附表九：106年1月3日在被告上開住處扣得之物
編號 扣押物品名稱 備註  1 玩具手槍彈殼16顆   2 玩具槍1支   3 非「APM改色噴膜-消光鐵灰」、亦非「APM-ML噴膜專用去除劑500ml」之噴漆8罐（詳警卷第69頁下方扣案物照片、警卷第70頁上方扣案物照片） 1.被告於105年12月16日至○○○實業有限公司（址設台南市○○區○○○路000號）先購買「APM改色噴膜-消光鐵灰」2罐、「APM- ML噴膜專用去除劑500ml」1罐，共計940元；再於同日加購「APM-ML噴膜專用去除劑500ml」1罐，142元；此據被告於審理時供承有於105年12月16日至○○○公司購買上開物品等語（原審二卷第79頁、第79頁背面），及記載會員甲○○、日期0000-00 -00 、製單人陳思錡之該公司出貨單（偵793 卷二第34頁）及記載會員甲○○、日期0000-00-00 、製單人余思慧之該公司出貨單（偵793 卷二第35頁）、該公司於106 年4 月12日所出具會員甲○○105 年6 月1 日起之所有交易明細相關資料（偵793 卷二第58頁）附卷可稽。 2.○○分局於106年2月15日模擬被告噴漆重機車-同被告前於105年12月16日在○○○實業有限公司所購買相同品牌之「APM改色噴膜-消光鐵灰」，有警方所拍攝之該品牌噴膜外觀照片4張（偵793卷二第36、37頁）。 3.比對左揭扣案物照片，與「APM改色噴膜-消光鐵灰」、「APM-ML噴膜專用去除劑500ml」之外觀不同。  4 衣服1件   5 黑色手套1雙   6 刀子3把   7 黑色提袋3個   8 膠帶2個   9 美工刀1把   10 捆膠帶之衛生紙3包、上面有噴漆的痕跡、綑綁用膠帶黏有草葉（詳警卷第75頁上方照片） ①台南市○○○○○○○○○○○○路○○○街○○○地○○○○○○號20照片中之○○街草叢）採集草葉（編號D1），與左揭扣案物膠帶上沾黏之草葉（編號10-1），經以打光檢視、拍照比對方法檢驗，結果為：兩者外觀類同，均為孟仁草葉之可能性大，此有台南市政府警察局○○分局刑案證物採證報告暨用以比對照片共14張（警卷第140至147）可參。   ②左揭扣案衛生紙3包（編號㈠）暨上開○○分局所拍攝編號10-1草葉照片4張（警卷第142、143頁）及○○分局派員於106年10月16日下午2時與被告一同至○○街採集之草葉2包（編號㈡），經依被告聲請，送國立屏東科技大學農園生產系鑑定是否係同一品種之植物，經該單位函覆：1.編號㈠之衛生紙中未見任何如所附照片之草樣，僅發現一粒菊科雜草之種子；2.所附證物編號㈠之照片為禾本科草類，因僅屬部分植株無法得知其草類名稱；3.證物編號㈡之植體，經鑑定一為豆科植物，另一為菊科植株，依其生長型態應為昭和草，但因證物採集時間已久，植體已腐壞成黑色狀，無法得知其正確名稱；4.依證物編號㈠之證物（禾本科）比對證物編號㈡樣本（豆科及菊科植物）結果證實證物㈠與證物㈡屬於完全不同植物物種及類別。此有國立屏東科技大學107年1月17日屏科大園字第1074000102號函（原審二卷第8 至13頁）在卷。 
附表十（偵二卷第85頁至背面）
          內政部警政署刑事警察局鑑定書           中華民國106年3月17日刑鑑字第0000000000號 正本：臺南市政府警察局○○分局 副本：臺南市政府警察局（刑事鑑識中心）、本局鑑識科（化學股       ） 速別：普通件 密等及解密條件或保密期限 附件：如備考二 來文字號：106年1月16日南市警鑑字第1060116077號刑事案件證           物採驗紀錄表。 來文案由：第一銀行遭強盜未遂案。 來文載示送鑑資料：   一、現場編號A11-1：油漆碎片，1件【採自000-0000重機車左       後避震器下端】。   二、現場編號A13-1：油漆碎片，1件【採自000-0000重機車右       後避震器下端】。   三、現場編號B1-1：油漆碎片，1件【採自傅世豪提供之全罩       式安全帽】。 鑑定方法：   一、鏡檢法。   二、紅外線光譜分析法。   三、掃瞄式電子顯微鏡/X射線能譜分析法。   四、熱裂解氣相層析/質譜分析法。 鑑定結果：   一、現場編號A11-1與現場編號B1-1比鑑：   （一）證物檢視：      1、鏡檢法：      （1）現場編號A11-1【採自000-0000重機車左後避震器下           端之油漆碎片】：           經拆封檢視為銀灰色物質1件，為單一層次銀灰色層           ，取銀灰色層鑑定，予以編號A11-1-1。      （2）現場編號B1-1【採自傅世豪提供之全罩式安全帽之油           漆碎片】：           經拆封檢視為銀灰色物質1件，為單一層次銀灰色層           ，取銀灰色層鑑定，予以編號B1-1-1。      2、根據鏡檢結果：         取編號A11-1-1與編號B1-1-1比鑑。   （二）編號A11-1-1與編號B1-1-1之比鑑：      1、鏡檢比對：         編號A11-1-1之顏色與編號B1-1-1相近。      2、成分分析：      （1）經以紅外線光譜分析法分析結果：           編號A11-1-1之圖譜型態與編號B1-1-1相似。      （2）經以掃瞄式電子顯微鏡/X-射線能譜分析法分析結果：         甲、編號A11-1-1：碳（C）、氧（0）、鋁（A1）、矽             （Si）等元素成分。         乙、編號B1-1-1：碳（C）、氧（0）、鋁（A1）、矽（             Si）等元素成分。.      （3）經以熱裂解氣相層析/質譜分析法分析結果：           編號A11-1-1之圖譜型態與編號B1-1-1相似。      3、研判：         編號A11-1-1與編號B1-1-1相似。   （三）綜合研判：         現場編號All-1【採自000-0000重機車左後避震器下端         之油漆碎片】之銀灰色層（編號A11-1-1），與         現場編號B1-1【採自傅世豪提供之全罩式安全帽之油漆         碎片】之銀灰色層（編號B1-1-1）         相似。 備考： 一、為有效運用鑑定資源，根據本案附卷之微物跡證初步篩檢結     果報告表中所載示各項證物之比鑑關係，並於106年2月21日     與貴局承辦人張志平股長聯繫，其表示優先比鑑證物為現場     編號A11-1與現場編號B1-1，其餘證物暫不予鑑定，請送驗     單位妥為保管，俟日後確有鑑定必要再：另行備文送驗。 二、以上證物驗後均封妥隨文檢還。 
附表十一（偵二卷第88頁至背面）
          內政部警政署刑事警察局鑑定書           中華民國106年5月10日刑鑑字第0000000000號 正本：臺南市政府警察局○○分局 副本：臺南市政府警察局（刑事鑑識中心）、本局鑑識科（化學股       ） 速別：普通件 密等及解密條件或保密期限： 附件：如備考三 來文字號：106年4月3日南市警永鑑字第0000000000號刑事案件           證物採驗紀錄表。 來文案由：第一銀行遭強盜未遂案。 來文載示送鑑資料：   一、現場編號C1：噴膜漆，1罐【採自○○分局】。   二、現場編號C2：噴膜漆去除劑，1罐【採自○○分局】。   三、現場編號C3：模擬噴膜之木片，1個【採自○○分局】。   四、現場編號C4：模擬過程錄影光碟，1片【採自○○分局】。   五、現場編號A11-1：油漆碎片，1件【採自000-0000重機車左       後避震器下端】。   六、現場編號B1-1：油漆碎片，1件【採自傅世豪提供之全罩式       安全帽】。 鑑定方法：   一、鏡檢法。   二、紅外線光譜分析法。   三、掃瞄式電子顯微鏡/X射線能譜分析法。   四、熱裂解氣相層析/質譜分析法。 鑑定結果：   一、現場編號All-1、B1-1與C3比鑑：     （一）證物檢視：        1、鏡檢法：        （1）現場編號A11-1【採自000-0000重機車左後避震器             下端之油漆碎片】：             經拆封檢視為銀灰色物質1件，為單一層次銀灰色             層，取銀灰色層鑑定，予以編號A11-1-1。        （2）現場編號B1-1【採自傅世豪提供之全罩式安全帽之             油漆碎片】：             經拆封檢視為銀灰色物質1件，為單一層次銀灰色             層，取銀灰色層鑑定，予以編號B1-1-1。        （3）現場編號C3【採自○○分局之模擬噴膜之木片】：             經拆封檢視為木片1件，其上有單一層次銀灰色層             ，取銀灰色層鑑定，予以編號C3-1。        2、根據鏡檢結果：           取編號All-1-1、B1-1-1 與C3-1 比鑑。     （二）編號All-1-1、B1-1-1 與C3-1之比鑑：        1、鏡檢比對：           編號A11-1-1、B1-1-1之顏色與編號C3-1相近。        2、成分分析：          （1）經以紅外線光譜分析法分析結果：               編號All-l-1、B1-1-1之圖譜型態與編號C3-1相               似。          （2）經以掃瞄式電子顯微鏡/X-射線能譜分析法分析結               果：             甲、編號A11-1-1：碳（C）、氧（0）、鋁（Al）                 、矽（Si）等元素成分。             乙、編號B1-1-1：碳（C）、氧（O）、鋁（Al）、                 矽（Si）等元素成分。             丙、編號C3-1：碳（C）、氧（O）、鋁（Al）、矽                 （Si）等元素成分。          （3）經以熱裂解氣相層析/質譜分析法分析結果：               編號A11-1-1、B1-1-1之圖譜型態與編號C3-1相               似。        3、研判：           編號A11-1-1、B1-1-1與編號C3-1相似。     （三）綜合研判：           現場編號All-1【採自000-0000重機車左後避震器下           端之油漆碎片】之銀灰色層（編號A11-1-1）及           現場編號B1-1【採自傅世豪提供之全罩式安全帽之油           漆碎片】之銀灰色層（編號B1-1-1），與           現場編號C3【採自○○分局之模擬噴膜之木片】之銀           灰色層（編號C3-1）           相似。 備考：   一、本案現場編號A11-1及B1-1業以本局106年3月17日刑鑑字       第0000000000號鑑定書鑑定完畢。   二、為有效運用鑑定資源，於106年4月13日與責局承辦人謝佳       原警務正聯繫，告知噴膜漆去除劑非屬漆片，本局無法比       鑑，其表示比鑑證物為現場編號All-1、B1-1及C3是否相       似，再於106年4月20日與臺灣臺南地方法院檢察署黃震岳       檢察官聯繫，告知上述情形，其表示同意。   三、以上證物驗後均封妥隨文檢還。